臺灣高雄地方法院刑事判決　　　　　　　99年度訴字第1404號
公　訴　人　臺灣高雄地方法院檢察署檢察官
被　　　告　張簡昭誠
選任辯護人　阮文泉律師
被　　　告　莊崇佑
選任辯護人　梁宗憲律師
　　　　　　吳建勛律師
　　　　　　吳晉賢律師
被　　　告　丁元祥
上列被告因偽造有價證券等案件，經檢察官提起公訴（99年度偵
字第17670 號），本院判決如下：
    主  文
張簡昭誠犯附表一所示偽造信用卡罪，共六罪，各處刑如附表一
所示。應執行有期徒刑伍年陸月，如附表四所示之物沒收。
莊崇佑犯附表二編號1.至編號16.、編號19.至編號、編號至編
號、編號至編號、編號至編號、編號、編號所示
行使偽造信用卡罪，共四十罪，均累犯，各處刑如附表二各該編
號項下所示；又共同犯附表二編號17.、編號18.、編號、編號
、編號、編號、編號、編號、編號、編號所示行使
偽造信用卡罪，共十罪，均累犯，各處刑如附表二各該編號項下
所示。應執行有期徒刑肆年陸月，如易科罰金，以新臺幣壹仟元
折算壹日，如附表六編號1.、2.所示之物、偽造之「周保威」簽
名玖枚、「古承瑞」簽名拾柒枚、「張嘉明」簽名貳枚、「張介
民」簽名玖枚沒收。
丁元祥共同犯附表二編號、、所示行使偽造信用卡罪，共
三罪，均累犯，各處刑如附表二編號、、所示。應執行有
期徒刑拾月，如易科罰金，以新臺幣壹仟元折算壹日，如附表六
編號2.所示之物、偽造之「古承瑞」簽名枚沒收。
    事  實
一、莊崇佑前於民國88年間，因偽造貨幣案件，經最高法院以91
    年度臺上字第2501號（本院89年度訴字第443 號、臺灣高等
    法院高雄分院90年度上訴字第1473號）判處有期徒刑3 年2
    月確定，於91年9 月8 日入監執行，93年7 月2 日因縮刑假
    釋出監，94年12月7 日因保護管束期滿未經撤銷假釋而執行
    完畢；丁元祥於98年間，因詐欺案件，經本院以98年度審簡
    字第1231號判處有期徒刑3 月確定，於98年6 月4 日入監執
    行，98年9 月3 日期滿出監執行完畢。
二、張簡昭誠明知銀行信用卡之內外碼發卡資料，係依電磁紀錄
    經機器處理後所顯示之符號，足以表示發卡公司依發卡序號
    供給信用予持卡人用意之證明，可作為簽帳、支付之工具，
    竟基於意圖供行使之用而偽造信用卡之犯意，自98年10月間
    起，以燒錄器將其透過網際網路向國外「料頭」（販賣盜錄
    信用卡資料之人）購得之他人信用卡資料、內外碼資料寫入
    卡片，並將卡號以電腦印表機列印於水轉印紙，再轉印至偽
    造信用卡片上之方式，先後六次偽造信用卡如附表一所示，
    而以每張新臺幣（下同）7,000 元之代價，出售供莊崇佑、
    莊松澤（未據起訴）等人行使。
三、莊崇佑自98年10月間起，陸續向張簡昭誠購得前開部分之信
    用卡後，旋基於意圖為自己不法所有而詐欺取財、行使偽造
    信用卡、偽造並行使偽造私文書之犯意，以獨自一人，或夥
    同附表二各該編號所示與其有上開共同犯意聯絡及行為分擔
    之人丁元祥、或黃學民（同案另結）、或李秉壕（另案本院
    審理中），先後按附表二（除編號17.、部分另論述如後開
    四）所示，在各該偽造之信用卡背面簽名欄內偽造持卡人之
    簽名後，持往百貨公司、賣場或其他商家刷卡行使以為詐術
    ，使各該特約商店店家因陷於錯誤而接受其刷卡消費，其間
    除因故「刷卡失敗」（含附表二編號行使後經店家起疑而
    予拒絕）如附表二所列而不遂者外，其經刷卡成功如附表二
    所列「交易成功」者，並配合在店家提供之簽帳單上偽造持
    卡人之簽名，進而行使後，取得店家交付之商品以轉售變現
    ，均足生損害於各特約商店、被偽造署名之人、發卡銀行及
    社會信用交易安全，嗣莊崇佑並將附表二編號、、(1)
    詐得商品變賣所得價金之一成，分予參與著手該三次犯行之
    丁元祥。
四、莊崇佑並與坐落高雄市三民區○○○路112 號之「合富電腦
    企業社」負責人郭品潔（同案另結），共同基於意圖為自己
    不法所有而詐欺取財、行使偽造信用卡、偽造並行使偽造私
    文書之犯意聯絡及行為分擔：(一)由莊崇佑按附表二編號17.(1)
    、(2)、(3)所示，接續三次以偽造之信用卡在郭品潔經營之上
    開店內刷卡機刷卡，著手向發卡銀行製造雙方有交易之假象
    以實施詐術，惟均因故刷卡失敗而詐欺不遂；(二)由莊崇佑按
    附表二編號(1)、(2)所示，接續二次以購買桌上型電腦各一
    台之名義，將偽造之信用卡交郭品潔在其經營之上開店內刷
    卡機刷卡，並由莊崇佑在簽帳單上偽造持卡人「張嘉明」簽
    名後，交郭品潔送交聯合信用卡處理中心以為行使之方式實
    施詐術，使發卡銀行因陷於錯誤而支付上開交易之價金，莊
    崇佑與郭品潔則以將上開虛偽交易所得商品由郭品潔買回之
    計算方式，抵銷莊崇佑積欠之債務，並由郭品潔再付給莊崇
    佑現金15,000元，均足生損害於被偽造署名之人、發卡銀行
    及社會信用交易安全。
五、嗣經臺灣高雄地方法院檢察署檢察官指揮高雄市政府警察局
    刑事警察大隊人員，分持搜索票執行搜索而查獲如下：
  (一)於99年5 月26日下午3 時45分、同日晚間7 時40分許，分別
    至張簡昭誠位在高雄市○○區○○路169 號、左營區○○○
    路346 號4 樓之2 號住處（含車號7983-UC 自用小客車）執
    行搜索，扣得如附表四、五所示之物。
  (二)99年5 月26日下午2 時許，至莊崇佑位在左營區○○街39號
    住處執行搜索，扣得如附表六所示之物。
  (三)99年5 月26日下午2 時20分許，至郭品潔位在高雄市三民區
    ○○○路112 號處所執行搜索，扣得如附表七所示之物。
六、案經高雄市政府警察局移送臺灣高雄地方法院檢察署檢察官
    偵查起訴。
    理  由
壹、證據能力部分：
一、按被告以外之人於審判外之言詞或書面陳述，除法律有規定
    者外，不得作為證據，刑事訴訟法第159 條第1 項定有明文
    。本件公訴意旨以共同被告莊崇佑於警詢中之陳述，作為證
    明被告張簡昭誠犯罪事實之證據，既經辯護人於準備程序期
    日爭執其證據能力，復無其他法律規定之例外情形，則渠等
    警詢中所為陳述，除依刑事訴訟法第166 之1 第2 項、第3
    項第6 款，第166 條之2 等規定，及行使反詰問之一方得以
    陳述人先前不一致之陳述為彈劾證據之原則，而用以為爭執
    被告、證人、鑑定人陳述證明力之彈劾證據外，不得直接作
    為認定被告犯罪事實存否之證據。
二、又被告以外之人於審判外之陳述，雖不符刑事訴訟法第159
    條之1 至之4 之規定，然經當事人於審判程序同意作為證據
    ，法院審酌該言詞陳述或書面陳述作成時之情況，認為適當
    者，亦得為證據，刑事訴訟法第159 條之5 第1 項著有規定
    。本判決後開為證明被告張簡昭誠、莊崇佑、丁元祥犯罪事
    實所分別引用而具有傳聞證據性質之證據資料，已經檢察官
    、被告，及被告張簡昭誠、莊崇佑之辯護人於審理期日同意
    為證據使用，是其縱無刑事訴訟法第159 條之1 至第159 條
    之4 或其他傳聞法則例外之情形，亦經本院審酌該證據作成
    之情況，既無違法取得情事，復無證明力明顯過低等情形，
    以得供做法院判斷事實之依據為適當，認為均有證據能力，
    得為證據。
貳、實體部分：
一、前揭犯罪事實，業據被告莊崇佑自白全部犯行、被告張簡昭
    誠坦承偽造如附表一所示信用卡，並分別以每張7,000 元之
    代價出售供莊崇佑等人行使之用等情，及被告丁元祥於警詢
    及偵查中供承於前揭時地受莊崇佑指示而參與行使偽造信用
    卡購物，嗣後並分得約相當於所得一成之金額等情，並經證
    人即同案被告郭品潔、黃學民於本院審理時坦承各自犯行、
    證人莊松澤於本院審理時證稱其行使之偽造信用卡係以每張
    7,000 元之代價購得（本院卷(一)第203 頁）等語在卷，證人
    即財團法人聯合信用卡處理中心承辦人員陳韻平於警詢中證
    述綦詳，復有香港商環匯亞太台灣分公司99年2 月22日至2
    月24日信用卡卡號0000000000000000之刷卡紀錄明細、張簡
    昭誠與外國信用卡料頭（Source）之ICQ 對話紀錄、張簡昭
    誠與外國信用卡料頭（Z-SUPPORT ）之ICQ 對話紀錄、張簡
    昭誠電腦列印信用卡資料（警卷(二)第23頁至第27頁）、高雄
    市政府警察局監聽譯文（含監聽對象張簡昭誠、莊崇佑、郭
    品潔、丁元祥、黃學民）、99年5 月26日高雄市左營區○○
    ○路346 號4 樓之2 （張簡昭誠住處、含車號7983-UC 自用
    小客車）搜索扣押筆錄及扣押物品目錄表、現場照片1 幀、
    99年5 月26日高雄市○○區○○路169 號（張簡昭誠住處）
    搜索扣押筆錄及扣押物品目錄表，現場照片3 幀、99年5 月
    26日高雄市○○區○○街39號（莊崇佑住處）之搜索扣押筆
    錄及扣押物品目錄表，現場照片4 幀、99年5 月26日高雄市
    三民區○○○路112 號（郭品潔所經營合富科技公司）之搜
    索扣押筆錄及扣押物品目錄表、現場照片1 幀、99年5 月26
    日高雄市○○區○○路168 號2 樓（黃學民住處）之搜索扣
    押筆錄及扣押物品目錄表、99年5 月26日高雄市○○區○○
    路169 號張簡昭誠之搜索扣押之偽造VISA卡3 張、偽造Mast
    er Card 11張翻拍照片、莊崇佑之電腦內資料照片共7 幀、
    莊崇佑與台灣阿誠的SKYPE 對話紀錄照片與譯文、聯合信用
    卡處理中心查詢信用卡卡號0000000000000000、0000000000
    000000、0000000000000000、0000000000000000之交易紀錄
    明細、信用卡卡號0000000000000000，98年10月5 日交易紀
    錄明細、香港商環匯亞太台灣分公司99年1 月31日拒絕刷卡
    記錄、聯合信用卡處理中心查詢信用卡卡號00000000000000
    00（保加利亞）之交易紀錄明細表、香港商環匯亞太台灣分
    公司查詢信用卡卡號0000000000000000之交易紀錄明細表、
    聯合信用卡處理中心查詢信用卡卡號0000000000000000（澳
    洲）之交易紀錄明細表、特約商店編號000000000000000 交
    易日期99年3 月16日之授權資料查詢與特約商店申請書、聯
    合信用卡處理中心查詢信用卡卡號0000000000000000之交易
    紀錄明細表、香港商環匯亞太台灣分公司查詢信用卡卡號00
    00000000000000之交易紀錄明細表、聯合信用卡處理中心查
    詢信用卡卡號0000000000000000之交易紀錄明細表、華南商
    業銀行總行99年5 月20日個行安字第09905641號函、信用卡
    卡號0000000000000000之查詢資料、特約商店編號00000000
    0000000 交易日期99年3 月26日之授權資料查詢與特約商店
    申請書、特約商店編號000000000000000 交易日期99年3 月
    26日之授權資料查詢與特約商店申請書、聯合信用卡處理中
    心查詢信用卡卡號0000000000000000（臺灣）之交易紀錄明
    細表、聯邦銀行查詢信用卡卡號0000000000000000之交易紀
    錄明細表、中國信託商業銀行查詢信用卡卡號000000000000
    0000之交易紀錄明細表、聯合信用卡處理中心查詢信用卡卡
    號0000000000000000、0000000000000000之交易紀錄明細表
    、香港商環匯亞太台灣分公司查詢信用卡卡號000000000000
    0000、0000000000000000之交易紀錄明細表、聯合信用卡處
    理中心查詢信用卡卡號0000000000000000、00000000000000
    00、0000000000000000之交易紀錄明細表、信用卡卡號0000
    000000000000之消費證明，與簽帳單9 張、信用卡卡號0000
    000000000000之消費證明，與簽帳單5 張、信用卡卡號0000
    000000000000之消費證明與簽帳單7 張、合作金庫商業銀行
    99年4 月23日合金總字第0990011304號函（信用卡卡號0000
    000000000000）、信用卡卡號0000000000000000之消費證明
    與簽帳單9 張、信用卡卡號0000000000000000之消費證明與
    簽帳單1 張、信用卡卡號0000000000000000、000000000000
    0000、0000000000000000之消費證明、簽帳單10張、98年10
    月3 日晚間9 時許，莊崇佑於頂好超市南屏店使用信用卡00
    00000000000000之影像資料與前科檔案照共4 幀、98年10月
    4 日晚間9 時許，莊崇佑於頂好超市明誠店使用信用卡0000
    000000000000之影像資料3 幀、99年3 月16日漢神巨蛋HTC
    專櫃，莊崇佑於晚間8 時14分持000000000000 0000 號偽造
    信用卡行使而刷卡失敗之影像資料、99年3 月17日晚間9 時
    許，莊崇佑與黃學民自燦坤3C建國數位店行使偽卡00000000
    00000000交易之影像資料、99年3 月19日下午5 時30分許，
    莊崇佑於高雄市○○○路58號之BODYSHOP行使偽卡00000000
    00000000之影像資料、99年3 月19日下午6 時50分許，莊崇
    佑於B&Q 特力屋大順店行使偽卡00000000000000 00 之影像
    資料、99年3 月19日莊崇佑於建國二路、復興一路口進入張
    簡昭誠所駕駛之7938-UC 自用小客車拿取偽造之0000000000
    000000、0000000000000000信用卡之影像資料、99年3 月19
    日莊崇佑將偽卡0000000000000000、0000000000000000交付
    李秉壕及黃學民進入燦坤3C建國數位店行使之影像資料、99
    年4 月22日莊崇佑於頂好超市瑞北店行使偽卡000000000000
    0000之影像資料、99年4 月22日莊崇佑於A+1 精品百貨博愛
    店行使偽卡0000000000000000之影像資料、99年4 月23日莊
    崇佑於新東陽四維店行使偽卡0000000000000000之影像資料
    、99年4 月23日下午5 時許莊崇佑於燦坤3C成功店（中華五
    路1001號）行使偽卡0000000000000000之影像資料、99年4
    月23日晚間7 時許莊崇佑於BEST電器裕誠店行使偽卡000000
    0000000000之影像資料、99年5 月6 日晚間8 時許李秉壕於
    新光三越左營店i-store 門市行使偽卡0000000000000000之
    影像資料、99年5 月7 日晚間8 時許莊崇佑於頂好超市青年
    店行使偽卡0000000000000000之影像資料、99年5 月7 日晚
    間9 時許莊崇佑於橡木桶洋酒建國店行使偽卡000000000000
    0000之影像資料、99年5 月7 日晚間9 時30分許莊崇佑於頂
    好超市瑞北店行使偽卡0000000000000000之影像資料、99年
    5 月8 日晚間6 時許丁元祥於燦坤3C華榮店行使偽卡000000
    0000000000之影像資料、99年5 月8 日晚間8 時15分許莊崇
    佑於新光三越左營店行使偽卡0000000000000000之影像資料
    、99年5 月8 日晚間9 時許莊崇佑於頂好超市青年店行使偽
    卡0000000000000000之影像資料、99年5 月8 日晚間11時15
    分許莊崇佑於丁丁藥局建工店行使偽卡0000000000000000之
    影像資料、99年5 月9 日下午2 時許丁元祥於頂好超市左營
    二店行使偽卡0000000000000000之影像資料、99年5 月9 日
    下午4 時許丁元祥於新光三越左營店i-store （蘋果電腦專
    櫃）行使偽卡0000000000000000之影像資料、張簡昭誠（高
    雄市○○區○○路169 號）亞碩電腦店扣案證物影像照片、
    高雄市政府警察局監聽譯文表Part2 （莊崇佑部分）、張簡
    昭誠入庫證物照片3 幀、莊崇佑入庫證物照片2 幀、郭品潔
    入庫證物照片1 幀、信用卡卡號0000000000000000之刷卡簽
    帳單1 張、信用卡卡號0000000000000000之刷卡簽帳單1 張
    及消費證明、莊崇佑（桌機）、張簡昭誠（桌、筆電）卡號
    刷卡記錄表（信用卡中心及中國信託刷卡機、莊崇佑（桌機
    ）、張簡昭誠（桌、筆電）卡號刷卡記錄表（環匯及國泰世
    華刷卡機）附卷可參。訊據被告張簡昭誠對其分多次偽造如
    附表一所示信用卡之事實，原均坦承不諱，嗣於本院（再開
    辯論）最後一次審理期日時，突翻異前詞，對偽造上開信用
    卡之時間及次數改稱：伊於98年10月間按每筆資料100 至15
    0 元美金之代價，以一、二十萬元之代價向國外料頭購得大
    批信用卡資料後，隨即將上開偽造之信用卡一次製作完成，
    再分批售出，並非分次製造云云；另被告丁元祥亦於本院審
    理時辯稱：伊主觀上對該等信用卡係經偽造者並無認識云云
    。惟查：
  (一)前開偽造之信用卡18張，係被告張簡昭誠於前揭期間內，逐
    次在接獲同案被告莊崇佑等人訂購後，方才製作，並需耗時
    約2 至3 日等情，除據被告張簡昭誠於偵查中至本院最後一
    次審理期日前均自白不移外，核與證人即同案被告莊崇佑於
    偵查中及本院審理時陳稱：伊跟張簡昭誠買做好的信用卡每
    張7 千元；自98年10月份開始向他買卡；前後買多少卡實際
    數量伊不知道，一個月平均買2 、3 張（臺灣高雄地方法院
    檢察署99年度偵字第17670 號案卷第53頁）；（每次買卡間
    隔）大約一個月；該卡片不能刷，即刷卡失敗時，就會再去
    買；要先預約並等待兩、三天…（本院99年度訴字第1404號
    案卷卷一〔下稱本院卷(一)〕第341 頁）等情相符。被告張簡
    昭誠自前揭時地為警查獲後，久經偵審，迄於本院前經辯論
    終結而再開辯論審理時，突然翻異前詞，辯稱：前揭偽造之
    信用卡乃伊自始於98年10月間向國外料頭購得全部資料後，
    隨即在同一時間一次製作完成，並非分次所為云云，然姑不
    論其用以偽造上開信用卡之內外碼資料，既為他人遭不明人
    士盜取者，依常情其發生之時間越長，經查覺而即時停卡致
    不能使用之機會越高，並與被告張簡昭誠於本院審理中自承
    其取得前開信用卡資料之不良率，均隨時間經過而攀昇等情
    相合，則今被告張簡昭誠既供稱其向國外料頭購買上開資料
    之代價為每筆美金100 元至150 元（約合新臺幣3,000 元至
    4,500 元），甚至佔其上開出售偽造信用卡每張7,000 元售
    價之一半以上（於偵查中供承其每張利潤僅2,000 元〔偵卷
    第47頁〕）外，另表明其售出之偽造信用卡若不能使用，尚
    須自行吸收購取資料與卡片材料等成本費用而另行補給一張
    ，損失不貲，則其講求加工轉手時效尚唯恐不及，豈有耗費
    大筆資料、構材費用以製作並屯積大批偽造之信用卡供長期
    銷售達半年以上，坐視血本磨耗流失之理，是其所辯與事理
    已然有間，難以採信，遑論依卷附列印被告張簡昭誠與國外
    「料頭」以網路ICQ 通訊對話之內容所示，其在前揭陸續出
    售偽造信用卡予同案被告莊崇佑之數月期間內，不僅仍持續
    向「料頭」探詢洽購供偽造信用卡之內外碼資料外，其間於
    99 年4月16日對話接洽之數組資料中，猶赫然出現附表一編
    號5.所示，卡號000000000000000 號，即同案被告莊崇佑於
    稍後向被告張簡昭誠購得，並於99年4 月22日持以刷卡使用
    該張信用卡之ICA NO. （MASTER卡）（詳警卷(一)第14頁、第
    21頁），自非被告張簡昭誠所辯於98年10月間即能先行製造
    完成者，抑徵被告張簡昭誠前開翻異之詞，顯與事實不符，
    不足採信，其前揭如附表一所示分數次偽造信用卡之犯行，
    堪予認定。
  (二)另就被告丁元祥對其前揭時地受同案被告莊崇佑指示而行使
    偽造之信用卡購物如附表二編號、、(1)、(2)所示之行
    為，固於偵審中辯稱：伊因誤信被告莊崇佑關於該信用卡係
    友人無力清償其債務而交付之說，於前開行為時並不知所持
    為偽造之信用卡云云，然此不僅與其警詢中自白：伊在該（
    偽造信用卡之詐欺）集團內是擔任車手的工作，如果要偽刷
    時，莊崇佑會與伊聯絡後，莊崇佑會開車到伊的家裏載伊至
    莊崇佑所指定店家偽刷；伊是大約97年8 月間左右經伊的胞
    弟（丁元福）介紹伊認識莊崇佑，之後莊崇佑說如果幫他向
    商店偽刷所得之商品，在變賣之所得金額，伊可以得到該筆
    金額的一成（警卷(二)第114 頁、第115 頁）等情不符，今被
    告丁元祥乃58年1 月30日出生、從事服務業，前於97年間並
    曾因出售提款卡等資料幫助他人犯詐欺罪而經法院判刑確定
    ，於前開期日不久前甫經執行完畢出監之人，依其生活經驗
    、對社會人際互動之觀察判斷能力，就信用卡乃個人消費理
    財之重要工具，若遭人盜用，極短時間即可造成個人財產上
    嚴重損害，故一般人均不會輕易任其離身交付他人，苟有不
    慎遺失者，猶無不儘速掛失以減少損害等情，自應知之甚詳
    ，依其所述，既於97年8 月間即開始為同案被告莊崇佑刷卡
    購物供變賣謀利（附表二以外部分未據起訴），依常情對莊
    崇佑果有友人能持續提供信用卡供如此大肆揮霍、高買低賣
    ，豈能無疑，況依證人即同案被告莊崇佑於本院審理時所述
    意旨：被告丁元祥就起訴部分（附表二編號、、(1)、
    (2)），其二日內持供大量消費之兩張同一外國銀行名義之
    信用卡，不僅取得時，其背面持卡人簽名欄尚均空白，嗣行
    使前，猶為被告丁元祥親自在其上均簽署同一姓名「古承瑞
    」（本院卷(一)第214 頁、第215 頁）等情，抑徵被告丁元祥
    上開所辯，要與事理不符。另依卷附監聽譯文所示，被告丁
    元祥於99年5 月9 日持上開偽造之信用卡在店內刷卡消費同
    時，既以手機與在店外接應之同案被告莊崇佑保持聯繫，內
    容略如（警卷(二)第73頁，99年5 月9 日下午4 時33分06秒通
    話譯文）：
    （莊崇佑：）喂！（受話）
    （丁元祥：）它跑那個…餘額不足出來！（發話）
    （莊崇佑：）不夠錢哦？
    （丁元祥：）嘿啊！
    （莊崇佑：）啊你…多少不夠錢啊？
    （丁元祥：）那個…3 …3 萬2 還是3 萬塊，我忘了！3 萬
                2 吧！
    （莊崇佑：）怎麼可能有3  萬2 ！光電腦就不只3 萬2 了!
    （丁元祥：）嘿啊！那台…最外面那台，賣…不知道是3 萬
                2 還多少…
    （莊崇佑：）3 萬4 千6 啦！
    （丁元祥：）哦，346 喔！對啦！
    （莊崇佑：）嘿啊！啊怎樣？
    （丁元祥：）不夠啊！他說…他說餘額不足啊！
    （莊崇佑：）好啦！
    及同日稍後二人就被告丁元祥當日刷卡購物相關問題進行通
    話、檢討之內容為：
    1.（警卷(二)第73頁，99年5 月9 日下午6 時34分05秒通話譯
      文）－
    （丁元祥：）喂！（受話）
    （莊崇佑：）祥哥！（發話）
    （丁元祥：）嘿！怎樣？
    （莊崇佑：）你的電腦…又…你那隻15吋的很大台對不對？
    （丁元祥：）嘿呀！不小台！
    （莊崇佑：）你又製造一個難題給我了！
    （丁元祥：）啊那個不是很好嗎？
    （莊崇佑：）SONY的是很好沒有錯，但是你買太大台了，現
                在大台的不流行了！
    （丁元祥：）那要怎麼辦？
    （莊崇佑：）沒關係啦！沒關係啦！我處理啦！不然怎麼辦
                ？人家這台不要收，我叫我朋友找找看！以後
                喔，我跟你說，以後就是盡量小台的就好了！
    （丁元祥：）喔！好！
    2.（警卷(二)第74頁，99年5 月9 日晚間9 時39分22秒通話譯
      文）－
    （丁元祥：）喂！（受話）
    （莊崇佑：）祥哥！祥哥！歹勢厚！那隻衛星導航（即被告
                丁元祥如附表二編號所示持用偽造信用卡購
                得商品之一）你買多少？（發話）
    （丁元祥：）6,499 ！
    （莊崇佑：）好好好！Thank you ！Thank you ！
    （丁元祥：）好！
    抑徵被告丁元祥與莊崇佑對渠共同分工以偽造信用卡大量購
    買熱銷商品供變價分贓之全部犯行，除均深入掌握支配，對
    其負責進入店家現場選購之具體商品對象，猶有實際決定、
    主導之權，是被告丁元祥辯稱僅單純受被告莊崇佑指示刷卡
    ，主觀上並無犯罪之認識云云，顯係臨訟飾卸之詞，欲蓋彌
    彰，其前揭行使偽造信用卡、偽造並行使偽造私文書及詐欺
    取財之犯行，亦堪認定。
  (三)綜上所述，本件被告犯罪事證已臻明確，應依法論科。
二、被告張簡昭誠、莊崇佑、丁元祥應論罪如下：
  (一)核被告張簡昭誠為出售供莊崇佑等人行使之用而偽造附表一
    所示信用卡，所為係犯刑法第201 條之1 第1 項之意圖供行
    使之用而偽造信用卡罪。其偽造信用卡供同案被告莊崇佑等
    人行使，雖有幫助他人犯詐欺罪之本質，然其犯罪態樣既經
    立法者於90年6 月20日增定公布為上開偽造信用卡罪，獨立
    規定為正犯類型以加重處罰，爰不另論幫助詐欺罪。被告張
    簡昭誠自國外料頭取得資料而偽造附表一所示18張信用卡，
    不僅發卡銀行廣及世界各國，資料取得時間及持卡人姓名復
    多有歧異，顯係分屬數人所有之信用卡，其先後數次偽造信
    用卡之行為，除附表一編號1.、5.所示各僅偽造單一之信用
    卡，各應成立一罪外，其他如附表一編號2.、3.、4.、6.所
    示，均係以一行為而偽造數張信用卡，侵害數人之法益，應
    依刑法第55條想像競合之例，各從其一處斷。被告張簡昭誠
    上開6 次偽造信用卡犯行間，除各有相當時間區隔，並均源
    自於同案被告莊崇佑及莊松澤偶然之訂購，顯係基於各自獨
    立之犯意所為，應成立數罪分論併罰之。
  (二)按在信用卡背面簽名欄簽名，自形式上整體觀察，即足以知
    悉係表示信用卡之簽名者於信用卡有效期限內有權使用該信
    用卡之辨識及證明，並非依習慣或特約表示一定用意之證明
    ，性質上係屬刑法第210 條之私文書（最高法院93年度臺上
    字第3419號、94年度臺上字第2375號判決意旨參照），是若
    行為人在信用卡背面偽造他人之簽名，應非單純之偽造署押
    ，而屬偽造私文書之行為；又按信用卡交易之流程，係持卡
    人向特約商店提示信用卡，經持卡人在簽帳單上簽名，確認
    交易之標的及金額，並由特約商店核對信用卡之有效性及持
    卡人之身分無訛後，將簽帳單送交聯合信用卡處理中心請款
    轉知發卡機構撥款，故簽帳單具有持卡人與特約商店之交易
    契約書之性質，並具有持卡人經聯合信用卡處理中心請求發
    卡機構撥款之請求書或指示文件之性質，其在信用卡簽帳單
    上偽簽姓名者，僅就形式上觀察，即足以知悉其表示已收受
    特約商店交付交易標的物，含有收據之性質，故行為人冒用
    他人名義於信用卡簽帳單上簽名，應構成刑法第210 條之偽
    造私文書罪，而行為人在偽造簽帳單之後，持向特約商店行
    使，自屬行使偽造私文書之行為。核被告莊崇佑就附表二各
    編號、被告丁元祥就附表二編號、、所示各次在偽造
    之信用卡背面持卡人簽名欄內偽造持卡人簽名後，持以行使
    並盜刷購物之行為，均係犯刑法第201 條之1 第2 項行使偽
    造信用卡罪、刑法第216 條、第210 條行使偽造私文書罪；
    就其中因「交易成功」（含附表二編號假交易）而另於簽
    帳單上簽署持卡人姓名部分，及因「刷卡失敗」（含附表二
    編號行使後經店家起疑而予拒絕）而未另簽署並行使簽帳
    單部分，並各犯刑法第339 條第1 項詐欺取財罪、第216 條
    、第210 條行使偽造私文書罪，及刑法第339 條第3 項、第
    1 項詐欺取財罪未遂。又：
  1.被告莊崇佑、丁元祥就附表二編號、、；被告莊崇佑
    與郭品潔就附表二編號17.、；與黃學民就附表二編號18.；
    與李秉壕就附表二編號、、；與黃學民、李秉壕就附
    表二編號所示犯行，各有犯意聯絡及行為分擔，均為共同
    正犯。被告莊崇佑、丁元祥於上開偽造之信用卡背面及簽帳
    單上簽名，其偽造署押之一部行為均為偽造私文書之全部行
    為所吸收，不另論罪。又渠偽造上開私文書復持以行使，其
    偽造私文書之低度行為即為行使偽造私文書之高度行為所吸
    收，不另論罪。
  2.被告莊崇佑就附表二編號（(1)、(2)、(3)、(4)）所示四次、
    編號（(1)、(2)、(3)）所示三次刷卡舉動，各係以同一偽造
    之信用卡，於數十秒至數分鐘之內，在同一場所就同一金額
    進行刷卡，顯係遂行單一消費目的時，因過程中出現刷卡失
    敗而接續嚐試所為之作為，係同一犯罪行為之接續數舉動，
    各應成立單一之行使偽造信用卡、行使偽造私文書及詐欺取
    財罪未遂犯行。
  3.被告莊崇佑、丁元祥前開所為各次行使偽造信用卡、行使偽
    造私文書（信用卡背面簽名部分）犯行，分別就交易、假交
    易成功部分，與詐欺取財既遂、行使偽造私文書（簽帳單部
    分）犯行；就刷卡失敗、遭拒部分，與詐欺取財未遂犯行間
    ，各有一行為觸犯數罪名、侵害數法益之想像競合關係，應
    各依刑法第55條規定，從一重之行使偽造信用卡罪處斷。
  4.被告莊崇佑就附表二編號2.（(1)、(2)）、編號7.（(1)、(2)）
    、編號9.（(1)、(2)）、編號11.（(1)、(2)）、編號12.（(1)、(2)
    、(3)）、編號14.（(1)、(2)）、編號17.（(1)、(2)）、編號18.（
    (1)、(2)）、編號（(1)、(2)）、編號（(1)、(2)）、編號
    （(1)、(2)）、編號（(1)、(2)）、編號（(1)、(2)）、編號
    （(1)、(2)）、編號（(1)、(2)）、編號（(1)、(2)）、編
    號（(1)、(2)），及其與被告丁元祥就附表二編號（(1)、
    (2)）等各項以下所示數次行使偽造信用卡犯行，各係在時間
    、空間密接之情形下所為，應成立接續犯而各論以一罪。
  5.按刑罰法規所規定各該特定犯罪，除有原已集合多數犯行為
    構成要件行為態樣或其他特別規定者外，行為人主觀上僅須
    具備對於法條規定各該構成要件之「認識」及「意欲」（即
    構成要件之「知」與「欲」），其主觀不法構成要件即已該
    當，至其動機或在個案中誘發多次行為之共同主觀意向聯繫
    （如概括、整體犯意等）為何，要非所問，被告莊崇佑、丁
    元祥前開行使偽造信用卡犯行，既均具備完整並可獨立區隔
    之主、客觀不法構成要件，應各自成立並論以數罪而分論併
    罰之。
  6.被告莊崇佑前於88年間，因偽造貨幣案件，經最高法院以91
    年度臺上字第2501號（本院89年度訴字第443 號、臺灣高等
    法院高雄分院90年度上訴字第1473號）判處有期徒刑3 年2
    月確定，於91年9 月8 日入監執行，93年7 月2 日因縮刑假
    釋出監，94年12月7 日因保護管束期滿未經撤銷假釋而執行
    完畢；被告丁元祥於98年間，因詐欺案件，經本院以98年度
    審簡字第1231號判處有期徒刑3 月確定，於98年6 月4 日入
    監執行，98年9 月3 日期滿出監執行完畢，有二人臺灣高等
    法院被告前案紀錄表各1 份在卷可按，就前開所犯均為受徒
    刑之執行完畢，5 年以內因故意而再犯本件有期徒刑以上之
    罪，應各依累犯之規定，加重其刑。
三、爰審酌被告張簡昭誠、莊崇佑、丁元祥之年齡、品行、智識
    程度、犯罪動機、犯罪手段、所得財物之價值、對於法益所
    生侵害之程度。被告張簡昭誠為64年11月14日出生、受有專
    科肄業教育程度、曾從事電腦及汽車修護相關工作為業之人
    ，有年籍資料附卷可參，並據其在本院審理時陳明在卷，本
    件犯罪時年33、34歲，前除因施用毒品經裁定送觀察勒戒之
    紀錄外，未曾因犯罪經法院判刑確定，有臺灣高等法院被告
    前案紀錄表1 份在卷可按；被告莊崇佑為64年8 月25日出生
    、受有高職畢業教育程度、曾從事汽車修護為業之人，有年
    籍資料附卷可參，並據其在本院審理時陳明在卷，本件犯罪
    時年34歲、35歲，前有多次犯罪經法院判刑確定之紀錄，除
    前開構成累犯部分外，另有：(一)89年間犯偽造文書罪，經本
    院89年度訴字第1565號判處有期徒刑3 月確定，於90年4 月
    16日易科罰金執行完畢；(二)91年間犯傷害、強盜等罪，傷害
    部分經臺灣高等法院高雄分院94年度上訴字第909 號（本院
    92年度訴字第18號）判處有期徒刑10月確定；強盜部分經最
    高法院96年度臺上字第4500號（本院92年度訴字第18號、臺
    灣高等法院高雄分院95年度上更一字第328 號）判處有期徒
    刑7 年10月確定；(三)95年間因施用毒品案件，經本院95年度
    審簡字第2540號判處有期徒刑5 月確定，旋與前開(二)部分所
    示二刑合併經臺灣高等法院高雄分院99年度聲字第706 號裁
    定應執行有期徒刑8 年10月，已於99年7 月12日入監執行，
    依指揮書應執行至108 年3 月30日期滿，有臺灣高等法院被
    告前案紀錄表1 份在卷可按，素行非佳；被告丁元祥為58年
    1 月30日出生、受有高職畢業教育程度、從事服務業之人，
    有警詢年籍資料在卷可參，本件犯罪時年41歲。並考量被告
    張簡昭誠既有電腦及網路專長，竟不思進取，猶利用所長，
    跨國結合國外不法人士，取得他人信用卡資料並偽造國內、
    外，包括美國、英國、希臘、紐西蘭、巴貝多、保加利亞、
    澳大利亞等多國銀行發行之信用卡以出售獲取不法利益；被
    告莊崇佑、丁元祥為貪圖不勞而獲，持偽造之信用卡至百貨
    公司、賣場等店家大肆購物，再以賤價變賣謀利分贓，被告
    莊崇佑並與部分店家共同以進行假交易之方式為之；及三人
    分別著手犯罪之情節，所為均重大危害社會秩序、信用交易
    安全，猶傷害國人多年辛苦經營、提昇之國際形象，及渠等
    犯罪後之態度等一切情狀，各量處如主文所示之刑，就被告
    莊崇佑、丁元祥部分，各審酌其年齡、職業、收入、社會地
    位等節，諭知易科罰金之折算標準如主文所示，並分就三人
    各定其應執行之刑，以資儆懲。
四、沒收部分：
  (一)扣案如附表四所示之物，分別為被告張簡昭誠偽造之信用卡
    及供偽造信用卡使用之器械、原料及電磁紀錄，不問屬於犯
    人與否，應依刑法第205 條規定宣告沒收。
  (二)扣案如附表六編號1.、2.所示之物，為被告莊崇佑所有，並
    供前開犯罪所用（手機部分為莊崇佑與李秉壕如附表二編號
    、、、犯罪聯絡使用），應依刑法第38條第1 項第
    2 款規定宣告沒收。
  (三)查獲如附表二編號2.至編號4.、編號6.至編號8.、編號10.、
    編號12.、編號14.、編號15.、編號20.、編號、編號至編號
    、編號、編號至編號、編號至編號(1)所示簽帳
    單（影本在卷）上偽造之各該持卡人簽名，應各依刑法第21
    9 條規定宣告沒收。
  (四)扣案附表五、附表六編號3.至編號17.、附表七編號2.、3.所
    示之物，及附表三編號3.至編號5.、編號8.所示簽帳單上偽
    造之持卡人簽名，依現有卷證既不能證明與被告等人本件犯
    罪行為有關；扣案附表七編號1.所示刷卡機固為被告莊崇佑
    與郭品潔供附表二編號17.、編號所示犯行使用之物，然其
    物之性質乃發卡銀行依契約提供特約商店使用之物，並非犯
    人所有，復不具違禁物或其依法應沒收物之性質，爰均不為
    沒收之諭知。
  (五)前開偽造之信用卡，及被告莊崇佑、丁元祥等人實行附表二
    編號1.、編號5.、編號9.、編號19.、編號、編號、編號
    、編號、編號、編號、編號所示犯行時，偽造持
    卡人簽名署押所附著之簽帳單既未經扣案，依現有卷證復不
    能證明其尚存在，亦不另為沒收之諭知。
五、公訴意旨除以被告張簡昭誠犯前開偽造信用卡犯行外，另以
    其分別與附表二、附表三「行為人」欄所示各該行為人，共
    同犯行使偽造信用卡、行使偽造私文書、詐欺取財既遂或未
    遂等罪犯嫌而一併提起公訴。惟按犯罪事實應依證據認定，
    無證據不得認定犯罪事實；不能證明被告犯罪者，應諭知無
    罪之判決，刑事訴訟法第154 條第2 項、第301 條第1 項分
    別定有明文。又認定犯罪事實所憑之證據，雖不以直接證據
    為限，間接證據亦包括在內，然而無論直接證據或間接證據
    ，其為訴訟上之證明，須於通常一般之人均不致有所懷疑，
    而得確信其為真實之程度者，始得據為有罪之認定，倘其證
    明尚未達到此一程度，而有合理之懷疑存在而無從使事實審
    法院得有罪之確信時，即應由法院為諭知被告無罪之判決，
    最高法院著有76年臺上字第4986號判例可資參照。本件公訴
    意旨以被告張簡昭誠涉犯此部分罪名，無非以其出售上開偽
    造之信用卡後，於同案被告莊崇佑等人行使偽造信用卡期間
    ，除接受莊崇佑等人以電話諮詢渠行使向被告張簡昭誠取得
    偽造信用卡之相關疑問外，並曾將莊松澤刷卡所得之吸塵器
    上網拍賣等情為其論據。然此除據被告張簡昭誠於本院審理
    時堅詞否認係因參與同案被告莊崇佑及莊松澤等人行使偽造
    信用卡等犯行所為外，業經證人莊松澤、證人即同案被告莊
    崇佑、丁元祥、黃學民、郭品潔於本院審理時到庭證述在卷
    ，茲以被告張簡昭誠前開偽造信用卡供他人行使之行為，原
    具有幫助他人犯詐欺罪之本質，僅因立法院於90年6月20日
    增定公布上開偽造信用卡罪，以獨立之正犯犯罪類型加重處
    罰之，適用時僅依偽造信用卡罪論處即為已足，然究無礙其
    幫助詐欺犯行本質之成立，本件依既有事證，既不能證明被
    告張簡昭誠除偽造信用卡並出售供同案被告莊崇佑、莊松澤
    等人行使外，另有基於自己犯罪之意思參與渠等行使偽造信
    用卡等犯行之主觀犯意，或著手於行使該等偽造之信用卡、
    偽造並行使偽造之簽帳單等私文書及詐欺取財之構成要件行
    為，甚或除出售上開偽造信用卡所得價金外，尚因參與或協
    助前開莊崇佑等人行使偽造信用卡等行為而獲得其他利益，
    至其縱於出售偽造信用卡以幫助同案被告莊崇佑等人遂行前
    開犯行後，接續尚有其他形式之幫助作為，要已為前述提供
    偽造信用卡供行使之幫助詐欺等犯行一併為偽造信用卡罪所
    吸收，原不待言，是除有其他積極事證可為不同之認定者外
    ，尚難遽認其就被告莊崇佑等人所犯行使偽造信用卡、行使
    偽造私文書及詐欺取財犯行亦有犯意聯絡及行為分擔，而論
    以共同正犯罪責，是公訴意旨此部分指訴，即屬不能證明，
    然此部分既經公訴意旨認為與前開論罪部分分別有實質上及
    裁判上一罪之關係，爰不另為無罪之諭知，附此敘明。
據上論斷，應依刑事訴訟法第299 條第1 項前段，刑法第28條、
第55條、第201 條之1 第1 項、第2 項、第216 條、第210 條、
第339 條第1 項、第3 項、第47條第1 項、第41條第1 項、第51
條第5 款、第205 條、第219 條、第38條第1 項第2 款，刑法施
行法第1 條之1 ，判決如主文。
本案經檢察官吳明駿到庭執行職務
中    華    民    國  100     年    3     月    17    日
                刑事第十九庭  審判長法  官  陳志銘
                                    法  官  吳芝瑛
                                    法  官  陳松檀
以上正本證明與原本無異。
如不服本判決應於收受本判決後送達後10日內向本院提出上訴書
狀，其未敘述上訴理由者，並得於提起上訴後10日內向本院補提
理由書狀（均須按他造當事人之人數附繕本）「切勿逕送上級法
院」
中    華    民    國  100     年    3     月    17    日
                                    書記官  洪季杏
附錄本判決論罪之法條：
中華民國刑法第201條之1
意圖供行使之用，而偽造、變造信用卡、金融卡、儲值卡或其他
相類作為簽帳、提款、轉帳或支付工具之電磁紀錄物者，處1 年
以上7年以下有期徒刑，得併科3萬元以下罰金。
行使前項偽造、變造之信用卡、金融卡、儲值卡或其他相類作為
簽帳、提款、轉帳或支付工具之電磁紀錄物，或意圖供行使之用
，而收受或交付於人者，處 5 年以下有期徒刑，得併科 3 萬元
以下罰金。
【附表一】（張簡昭誠部分）
┌─┬───────┬────────────┬─────────┬───────────┬────────┐
│編│偽造信用卡時間│    偽造之信用卡號碼    │  查獲之行使期間  │     查獲之行使情形   │    處    刑    │
│號│              │（詳細資料如附表二、三）│（詳如附表二、三）│（對照附表二、三編號）│                │
├─┼───────┼────────────┼─────────┼───────────┼────────┤
│1.│ 98年10月3 日 │    0000000000000000    │98.10.03－98.10.05│附表二編號1.－10.      │有期徒刑壹年貳月│
│  │ 前約2、3日間 │                        │                  │                      │，如附表四所示之│
│  │              │                        │                  │                      │物沒收          │
├─┼───────┼────────────┼─────────┼───────────┼────────┤
│2.│ 99年1 月31日 │    0000000000000000    │     99.01.31     │附表二編號11.(1)        │有期徒刑壹年月│
│  │ 前約2、3日間 ├────────────┼─────────┼───────────┤，如附表四所示之│
│  │              │    0000000000000000    │     99.01.31     │附表二編號11.(2)        │物沒收          │
├─┼───────┼────────────┼─────────┼───────────┼────────┤
│3.│ 99年2 月22日 │    0000000000000000    │99.02.22－99.02.26│附表三                │有期徒刑壹年月│
│  │ 前約2、3日間 ├────────────┼─────────┼───────────┤，如附表四所示之│
│  │              │    0000000000000000    │99.02.25－99.02.26│附表二編號12.－15.      │物沒收          │
├─┼───────┼────────────┼─────────┼───────────┼────────┤
│4.│ 99年3 月16日 │    0000000000000000    │     99.03.16     │附表二編號16.、17.(3)    │有期徒刑壹年陸月│
│  │ 前約2、3日間 ├────────────┼─────────┼───────────┤，如附表四所示之│
│  │              │    0000000000000000    │     99.03.16     │附表二編號17.(1)、17.(2)  │物沒收          │
│  │              ├────────────┼─────────┼───────────┤                │
│  │              │    00000000000000000   │     99.03.17     │附表二編號18.          │                │
│  │              ├────────────┼─────────┼───────────┤                │
│  │              │    0000000000000000    │     99.03.19     │附表二編號(1)        │                │
│  │              ├────────────┼─────────┼───────────┤                │
│  │              │    0000000000000000    │     99.03.19     │附表二編號(2)        │                │
│  │              ├────────────┼─────────┼───────────┤                │
│  │              │    0000000000000000    │     99.03.19     │附表二編號19.－      │                │
│  │              │（起訴書誤末三碼為460） │                  │                      │                │
│  │              ├────────────┼─────────┼───────────┤                │
│  │              │    0000000000000000    │     99.03.26     │附表二編號、      │                │
├─┼───────┼────────────┼─────────┼───────────┼────────┤
│5.│ 99年4 月22日 │    000000000000000     │99.04.22－99.04.23│附表二編號－      │有期徒刑壹年貳月│
│  │ 前約2、3日間 │                        │                  │                      │，如附表四所示之│
│  │              │                        │                  │                      │物沒收          │
├─┼───────┼────────────┼─────────┼───────────┼────────┤
│6.│ 99年5 月6 日 │    0000000000000000    │     99.05.06     │附表二編號、(2)、│有期徒刑壹年肆月│
│  │ 前約2、3日間 ├────────────┼─────────┼───────────┤，如附表四所示之│
│  │              │    0000000000000000    │99.05.06－99.05.07│附表二編號(1)、－│物沒收          │
│  │              ├────────────┼─────────┼───────────┤                │
│  │              │    0000000000000000    │     99.05.08     │附表二編號－、(1)│                │
│  │              ├────────────┼─────────┼───────────┤                │
│  │              │    0000000000000000    │99.05.08－99.05.09│附表二編號(2)、－│                │
│  │              ├────────────┼─────────┼───────────┤                │
│  │              │    0000000000000000    │     99.05.09     │附表二編號          │                │
└─┴───────┴────────────┴─────────┴───────────┴────────┘
【附表二】（莊崇佑、丁元祥部分）
┌───┬─┬──────┬────────┬─────────┬─────┬────┬──────┬───────────────┐
│  編  │原│  刷卡時間  │    刷卡地點    │   偽造之信用卡   │ 刷卡金額 │簽帳單上│   行為人   │       處          刑         │
│      │起│            │                │（卡號／發卡銀行）│（新臺幣）│偽造簽名│（共同正犯）│                              │
│      │訴│            │                │                  │          │        │            │     （(1)主刑／(2)從刑）       │
│      │附│            │                │                  │          │        │            │                              │
│      │表│            │                │                  │          │        │            │                              │
│  號  │號│            │                │                  │          │        │            │                              │
├───┼─┼──────┼────────┼─────────┼─────┼────┼──────┼───────────────┤
│  1.  │1.│98年10月3 日│康是美－建高門市│0000000000000000  │  7,140元 │（不詳）│   莊崇佑   │(1)處有期徒刑月，如易科罰金，│
│      │  │13時23分40秒│高雄市三民區建工│Agricultural      │ 交易成功 │        │            │  以新臺幣壹仟元折算壹日。    │
│      │  │            │路625號         │Bank of Greece    │          │        │            │(2)附表六編號2.所示之物沒收。  │
├─┬─┼─┼──────┼────────┼─────────┼─────┼────┼──────┼───────────────┤
│2.│(1)│2.│98年10月3 日│漢神巨蛋        │0000000000000000  │ 60,640元 │ 周保威 │   莊崇佑   │(1)處有期徒刑陸月，如易科罰金，│
│  │  │  │14時00分20秒│高雄市左營區博愛│Agricultural      │ 交易成功 │        │            │  以新臺幣壹仟元折算壹日。    │
│  │  │  │            │二路777 號      │Bank of Greece    │          │        │            │(2)附表六編號2.所示之物、偽造之│
│  ├─┼─┼──────┼────────┼─────────┼─────┼────┤            │  「周保威」簽名貳枚          │
│  │(2)│3.│98年10月3 日│漢神巨蛋        │0000000000000000  │ 59,800元 │ 周保威 │            │                              │
│  │  │  │14時26分50秒│高雄市左營區博愛│Agricultural      │ 交易成功 │        │            │                              │
│  │  │  │            │二路777 號      │Bank of Greece    │          │        │            │                              │
├─┴─┼─┼──────┼────────┼─────────┼─────┼────┼──────┼───────────────┤
│  3.  │4.│98年10月3 日│倍耐力輪胎      │0000000000000000  │ 42,000元 │ 周保威 │   莊崇佑   │(1)處有期徒刑肆月，如易科罰金，│
│      │  │15時25分20秒│高雄市左營區文川│Agricultural      │ 交易成功 │        │            │  以新臺幣壹仟元折算壹日。    │
│      │  │            │路92號          │Bank of Greece    │          │        │            │(2)附表六編號2.所示之物、偽造之│
│      │  │            │                │                  │          │        │            │  「周保威」簽名壹枚沒收。    │
├───┼─┼──────┼────────┼─────────┼─────┼────┼──────┼───────────────┤
│  4.  │5.│98年10月3 日│白木屋食品      │0000000000000000  │  2,482元 │ 周保威 │   莊崇佑   │(1)處有期徒刑月，如易科罰金，│
│      │  │20時53分00秒│高雄市左營區自由│Agricultural      │ 交易成功 │        │            │  以新臺幣壹仟元折算壹日。    │
│      │  │            │二路303號       │Bank of Greece    │          │        │            │(2)附表六編號2.所示之物、偽造之│
│      │  │            │                │                  │          │        │            │  「周保威」簽名壹枚沒收。    │
├───┼─┼──────┼────────┼─────────┼─────┼────┼──────┼───────────────┤
│  5.  │6.│98年10月3 日│頂好南屏店      │0000000000000000  │  5,640元 │（不詳）│   莊崇佑   │(1)處有期徒刑月，如易科罰金，│
│      │  │21時09分10秒│高雄市鼓山區南屏│Agricultural      │ 交易成功 │        │            │  以新臺幣壹仟元折算壹日。    │
│      │  │            │路551 號        │Bank of Greece    │          │        │            │(2)附表六編號2.所示之物沒收。  │
├───┼─┼──────┼────────┼─────────┼─────┼────┼──────┼───────────────┤
│  6.  │7.│98年10月4 日│全家福鞋業      │0000000000000000  │  2,457元 │ 周保威 │   莊崇佑   │(1)處有期徒刑月，如易科罰金，│
│      │  │15時45分10秒│高雄市三民區明誠│Agricultural      │ 交易成功 │        │            │  以新臺幣壹仟元折算壹日。    │
│      │  │            │一路832 號      │Bank of Greece    │          │        │            │(2)附表六編號2.所示之物、偽造之│
│      │  │            │                │                  │          │        │            │  「周保威」簽名壹枚沒收。    │
├─┬─┼─┼──────┼────────┼─────────┼─────┼────┼──────┼───────────────┤
│7.│(1)│8.│98年10月4 日│漢神巨蛋        │0000000000000000  │  2,232元 │ 周保威 │   莊崇佑   │(1)處有期徒刑肆月，如易科罰金，│
│  │  │  │20時27分30秒│高雄市左營區博愛│Agricultural      │ 交易成功 │        │            │  以新臺幣壹仟元折算壹日。    │
│  │  │  │            │二路777 號      │Bank of Greece    │          │        │            │(2)附表六編號2.所示之物、偽造之│
│  ├─┼─┼──────┼────────┼─────────┼─────┼────┤            │  「周保威」簽名貳枚沒收。    │
│  │(2)│9.│98年10月4 日│漢神巨蛋        │0000000000000000  │  7,000元 │ 周保威 │            │                              │
│  │  │  │21時06分30秒│高雄市左營區博愛│Agricultural      │ 交易成功 │        │            │                              │
│  │  │  │            │二路777 號      │Bank of Greece    │          │        │            │                              │
├─┴─┼─┼──────┼────────┼─────────┼─────┼────┼──────┼───────────────┤
│  8.  │10.│98年10月4 日│頂好Wellcome    │0000000000000000  │  6,102元 │ 周保威 │   莊崇佑   │(1)處有期徒刑月，如易科罰金，│
│      │  │21時42分40秒│－明誠店        │Agricultural      │ 交易成功 │        │            │  以新臺幣壹仟元折算壹日。    │
│      │  │            │高雄市鼓山區美術│Bank of Greece    │          │        │            │(2)附表六編號2.所示之物、偽造之│
│      │  │            │東六街187號     │                  │          │        │            │  「周保威」簽名壹枚沒收。    │
├─┬─┼─┼──────┼────────┼─────────┼─────┼────┼──────┼───────────────┤
│9.│(1)││98年10月4 日│漢神巨蛋        │0000000000000000  │ 83,000元 │        │   莊崇佑   │(1)處有期徒刑伍月，如易科罰金，│
│  │  │  │14時00分00秒│高雄市左營區博愛│Agricultural      │<刷卡失敗>│        │            │  以新臺幣壹仟元折算壹日。    │
│  │  │  │            │二路777 號      │Bank of Greece    │          │        │            │(2)附表六編號2.所示之物沒收。  │
│  ├─┼─┼──────┼────────┼─────────┼─────┼────┤            │                              │
│  │(2)││98年10月4 日│漢神巨蛋        │0000000000000000  │ 50,300元 │        │            │                              │
│  │  │  │14時00分20秒│高雄市左營區博愛│Agricultural      │<刷卡失敗>│        │            │                              │
│  │  │  │            │二路777 號      │Bank of Greece    │          │        │            │                              │
├─┴─┼─┼──────┼────────┼─────────┼─────┼────┼──────┼───────────────┤
│  10.  │11.│98年10月5 日│小北百貨－自由店│0000000000000000  │  1,016元 │ 周保威 │   莊崇佑   │(1)處有期徒刑月，如易科罰金，│
│      │  │03時41分22秒│高雄市左營區自由│Agricultural      │ 交易成功 │        │            │  以新臺幣壹仟元折算壹日。    │
│      │  │            │三路18號        │Bank of Greece    │          │        │            │(2)附表六編號2.所示之物沒收。  │
├───┴─┴──────┴────────┴─────────┴─────┴────┴──────┴───────────────┤
├─┬─┬─┬──────┬────────┬─────────┬─────┬────┬──────┬───────────────┤
│11.│(1)││99年1 月31日│B&Q特力屋左營店 │0000000000000000  │  7,183元 │        │   莊崇佑   │(1)處有期徒刑月，如易科罰金，│
│  │  │  │19時31分許  │高雄市左營區民族│Lufthansa         │<刷卡失敗>│        │            │  以新臺幣壹仟元折算壹日。    │
│  │  │  │            │一路948-1號     │Airplus           │          │        │            │(2)附表六編號2.所示之物、偽造之│
│  │  │  │            │                │Servicekrten      │          │        │            │  「周保威」簽名壹枚沒收。    │
│  │  │  │            │                │GMBH              │          │        │            │                              │
│  ├─┼─┼──────┼────────┼─────────┼─────┼────┤            │                              │
│  │(2)││99年1 月31日│B&Q特力屋左營店 │0000000000000000  │  7,183元 │        │            │                              │
│  │  │  │19時31分許  │高雄市左營區民族│Bank of New       │<刷卡失敗>│        │            │                              │
│  │  │  │            │一路948-1號     │Zealand           │          │        │            │                              │
├─┴─┴─┴──────┴────────┴─────────┴─────┴────┴──────┴───────────────┤
├─┬─┬─┬──────┬────────┬─────────┬─────┬────┬──────┬───────────────┤
│12.│(1)│20.│99年2 月25日│新光三越－左營店│0000000000000000  │  5,480元 │ 古承瑞 │   莊崇佑   │(1)處有期徒刑陸月，如易科罰金，│
│  │  │  │19時08分50秒│高雄市左營區高鐵│Reitteisen Bank   │ 交易成功 │        │            │  以新臺幣壹仟元折算壹日。    │
│  │  │  │            │路123號         │Bulgragia         │          │        │            │(2)附表六編號2.所示之物、偽造之│
│  ├─┼─┼──────┼────────┼─────────┼─────┼────┤            │  「古承瑞」簽名枚沒收。    │
│  │(2)││99年2 月25日│新光三越－左營店│0000000000000000  │ 34,900元 │ 古承瑞 │            │                              │
│  │  │  │19時46分00秒│高雄市左營區高鐵│Reitteisen Bank   │ 交易成功 │        │            │                              │
│  │  │  │            │路123號         │Bulgragia         │          │        │            │                              │
│  ├─┼─┼──────┼────────┼─────────┼─────┼────┤            │                              │
│  │(3)││99年2 月25日│新光三越－左營店│0000000000000000  │ 13,800元 │ 古承瑞 │            │                              │
│  │  │  │19時56分10秒│高雄市左營區高鐵│Reitteisen Bank   │ 交易成功 │        │            │                              │
│  │  │  │            │路123號         │Bulgragia         │          │        │            │                              │
├─┴─┼─┼──────┼────────┼─────────┼─────┼────┼──────┼───────────────┤
│  13.  ││99年2 月25日│B&Q特力屋大順店 │0000000000000000  │  9,061元 │        │   莊崇佑   │(1)處有期徒刑月，如易科罰金，│
│      │  │21時17分55秒│高雄市苓雅區武廟│Reitteisen Bank   │<刷卡失敗>│        │            │  以新臺幣壹仟元折算壹日。    │
│      │  │            │路218號         │Bulgragia         │          │        │            │(2)附表六編號2.所示之物沒收。  │
├─┬─┼─┼──────┼────────┼─────────┼─────┼────┼──────┼───────────────┤
│14.│(1)││99年2 月25日│漢神巨蛋        │0000000000000000  │  5,160元 │ 古承瑞 │   莊崇佑   │(1)處有期徒刑伍月，如易科罰金，│
│  │  │  │21時27分30秒│高雄市左營區博愛│Reitteisen Bank   │ 交易成功 │        │            │  以新臺幣壹仟元折算壹日。    │
│  │  │  │            │二路777 號      │Bulgragia         │          │        │            │(2)附表六編號2.所示之物、偽造之│
│  ├─┼─┼──────┼────────┼─────────┼─────┼────┤            │  「古承瑞」簽名貳枚沒收。    │
│  │(2)││99年2 月25日│漢神巨蛋        │0000000000000000  │ 28,000元 │ 古承瑞 │            │                              │
│  │  │  │21時53分40秒│高雄市左營區博愛│Reitteisen Bank   │ 交易成功 │        │            │                              │
│  │  │  │            │二路777 號      │Bulgragia         │          │        │            │                              │
├─┴─┼─┼──────┼────────┼─────────┼─────┼────┼──────┼───────────────┤
│  15.  ││99年2 月26日│新東陽－四維店  │0000000000000000  │  7,186元 │ 古承瑞 │   莊崇佑   │(1)處有期徒刑月，如易科罰金，│
│      │  │20時17分59秒│高雄市苓雅區四維│Reitteisen Bank   │ 交易成功 │        │            │  以新臺幣壹仟元折算壹日。    │
│      │  │            │二路102之6號    │Bulgragia         │          │        │            │(2)附表六編號2.所示之物、偽造之│
│      │  │            │                │                  │          │        │            │  「古承瑞」簽名壹枚沒收。    │
├───┴─┴──────┴────────┴─────────┴─────┴────┴──────┴───────────────┤
├───┬─┬──────┬────────┬─────────┬─────┬────┬──────┬───────────────┤
│  16.  ││99年3 月16日│HTC 漢神巨蛋門市│0000000000000000  │ 23,900元 │        │   莊崇佑   │(1)處有期徒刑月，如易科罰金，│
│      │  │20時14分30秒│高雄市左營區博愛│National Australia│<刷卡失敗>│        │            │  以新臺幣壹仟元折算壹日。    │
│      │  │            │二路777號B1     │Bank              │          │        │            │(2)附表六編號2.所示之物沒收。  │
├─┬─┼─┼──────┼────────┼─────────┼─────┼────┼──────┼───────────────┤
│17.│(1)││99年3 月16日│合富電腦        │0000000000000000  │ 23,000元 │        │   莊崇佑   │(1)處有期徒刑肆月，如易科罰金，│
│  │  │  │20時46分17秒│高雄市三民區建國│Rbtt Bank         │（假交易）│        │            │  以新臺幣壹仟元折算壹日。    │
│  │  │  │            │二路112號       │Barbados Limited  │<刷卡失敗>│        │            │(2)附表六編號2.所示之物沒收。  │
│  │  │  │            │                │                  │          │        ├──────┼───────────────┤
│  │  │  │            │                │                  │          │        │   郭品潔   │                              │
│  │  │  │            │                │                  │          │        │【同案另結】│                              │
│  ├─┼─┼──────┼────────┼─────────┼─────┼────┤            │                              │
│  │(2)││99年3 月16日│合富電腦        │0000000000000000  │ 12,000元 │        │            │                              │
│  │  │  │20時47分01秒│高雄市三民區建國│Rbtt Bank         │（假交易）│        │            │                              │
│  │  │  │            │二路112號       │Barbados Limited  │<刷卡失敗>│        │            │                              │
│  │  │  │            │                │                  │          │        │            │                              │
│  ├─┼─┼──────┼────────┼─────────┼─────┼────┤            │                              │
│  │(3)││99年3 月16日│合富電腦        │0000000000000000  │ 18,000元 │        │            │                              │
│  │  │  │20時50分10秒│高雄市三民區建國│National Australia│（假交易）│        │            │                              │
│  │  │  │            │二路112號       │Bank              │<刷卡失敗>│        │            │                              │
│  │  │  │            │                │                  │          │        │            │                              │
├─┼─┼─┼──────┼────────┼─────────┼─────┼────┼──────┼───────────────┤
│18.│(1)││99年3 月17日│燦坤３Ｃ建國數位│00000000000000000 │ 52,000元 │        │   莊崇佑   │(1)處有期徒刑伍月，如易科罰金，│
│  │  │  │21時01分20秒│高雄市三民區建國│Barclays Bank     │<刷卡失敗>│        │            │  以新臺幣壹仟元折算壹日。    │
│  │  │  │            │路二路226、228號│PLC               │          │        │            │(2)附表六編號2.所示之物沒收。  │
│  │  │  │            │                │                  │          │        │            │                              │
│  │  │  │            │                │                  │          │        ├──────┼───────────────┤
│  │  │  │            │                │                  │          │        │   黃學民   │                              │
│  │  │  │            │                │                  │          │        │【同案另結】│                              │
│  ├─┼─┼──────┼────────┼─────────┼─────┼────┤            │                              │
│  │(2)││99年3 月17日│燦坤３Ｃ建國數位│00000000000000000 │ 15,712元 │        │            │                              │
│  │  │  │21時02分30秒│高雄市三民區建國│Barclays Bank     │<刷卡失敗>│        │            │                              │
│  │  │  │            │路二路226、228號│PLC               │          │        │            │                              │
├─┴─┼─┼──────┼────────┼─────────┼─────┼────┼──────┼───────────────┤
│  19.  ││99年3 月19日│威秀影城        │0000000000000000  │   500元  │（不詳）│   莊崇佑   │(1)處有期徒刑月，如易科罰金，│
│      │  │17時27分31秒│高雄市苓雅區三多│（起訴書誤載末三碼│ 交易成功 │        │            │  以新臺幣壹仟元折算壹日。    │
│      │  │            │四路21號13樓    │為460）           │          │        │            │(2)附表六編號2.所示之物沒收。  │
│      │  │            │                │National Australia│          │        │            │                              │
│      │  │            │                │Bank              │          │        │            │                              │
├───┼─┼──────┼────────┼─────────┼─────┼────┼──────┼───────────────┤
│  20.  ││99年3 月19日│美雅國際－五福店│0000000000000000  │  5,707   │ 古承瑞 │   莊崇佑   │(1)處有期徒刑月，如易科罰金，│
│      │  │17時49分59秒│高雄市前金區五福│（起訴書誤載末三碼│ 交易成功 │（起訴附│            │  以新臺幣壹仟元折算壹日。    │
│      │  │            │三路58號        │為460）           │          │表漏載）│            │(2)附表六編號2.所示之物、偽造之│
│      │  │            │                │National Australia│          │        │            │  「古承瑞」簽名壹枚沒收。    │
│      │  │            │                │Bank              │          │        │            │                              │
├───┼─┼──────┼────────┼─────────┼─────┼────┼──────┼───────────────┤
│    ││99年3 月19日│B&Q特力屋大順店 │0000000000000000  │ 25,617元 │        │   莊崇佑   │(1)處有期徒刑月，如易科罰金，│
│      │  │18時51分38秒│高雄市苓雅區武廟│（起訴書誤載末三碼│<刷卡失敗>│        │            │  以新臺幣壹仟元折算壹日。    │
│      │  │            │路218號         │為460）           │          │        │            │(2)附表六編號2.所示之物沒收。  │
│      │  │            │                │National Australia│          │        │            │                              │
│      │  │            │                │Bank              │          │        │            │                              │
├─┬─┼─┼──────┼────────┼─────────┼─────┼────┼──────┼───────────────┤
││(1)││99年3 月19日│燦坤３Ｃ建國數位│0000000000000000  │ 52,000元 │        │   莊崇佑   │(1)處有期徒刑肆月，如易科罰金，│
│  │  │  │19時32分40秒│高雄市三民區建國│華南商業銀行      │<刷卡失敗>│        │            │  以新臺幣壹仟元折算壹日。    │
│  │  │  │            │二路226、228號  │（持卡人：方天賜）│          │        │            │(2)附表六編號1.2.所示之物沒收。│
│  │  │  │            │                │                  │          │        ├──────┼───────────────┤
│  │  │  │            │                │                  │          │        │   黃學民   │                              │
│  │  │  │            │                │                  │          │        │【同案另結】│                              │
│  │  │  │            │                │                  │          │        ├──────┤                              │
│  │  │  │            │                │                  │          │        │   李秉壕   │                              │
│  │  │  │            │                │                  │          │        │【另案審理】│                              │
│  ├─┼─┼──────┼────────┼─────────┼─────┼────┤            │                              │
│  │(2)││99年3 月19日│燦坤３Ｃ建國數位│0000000000000000  │ 52,000元 │        │            │                              │
│  │  │  │19時33分20秒│高雄市三民區建國│香港上海匯豐銀行  │<刷卡失敗>│        │            │                              │
│  │  │  │            │二路226、228號  │（持卡人：陳布霖）│          │        │            │                              │
│  │  │  │            │                │                  │          │        │            │                              │
│  │  │  │            │                │                  │          │        │            │                              │
│  │  │  │            │                │                  │          │        │            │                              │
│  │  │  │            │                │                  │          │        │            │                              │
├─┼─┼─┼──────┼────────┼─────────┼─────┼────┼──────┼───────────────┤
││(1)││99年3 月26日│合富電腦        │0000000000000000  │ 35,000元 │ 張嘉明 │   莊崇佑   │(1)處有期徒刑陸月，如易科罰金，│
│  │  │  │21時40分57秒│高雄市三民區建國│華南商業銀行      │（假交易）│        │            │  以新臺幣壹仟元折算壹日。    │
│  │  │  │            │二路112號       │（持卡人：武芳）│          │        │            │(2)附表六編號2.所示之物、偽造之│
│  │  │  │            │                │                  │          │        │            │  「張嘉明」簽名貳枚沒收。    │
│  │  │  │            │                │                  │          │        ├──────┼───────────────┤
│  │  │  │            │                │                  │          │        │   郭品潔   │                              │
│  │  │  │            │                │                  │          │        │【同案另結】│                              │
│  ├─┼─┼──────┼────────┼─────────┼─────┼────┤            │                              │
│  │(2)││99年3 月26日│合富電腦        │0000000000000000  │ 32,600元 │ 張嘉明 │            │                              │
│  │  │  │21時48分59秒│高雄市三民區建國│華南商業銀行      │（假交易）│        │            │                              │
│  │  │  │            │二路112號       │（持卡人：武芳）│          │        │            │                              │
├─┴─┼─┼──────┼────────┼─────────┼─────┼────┼──────┼───────────────┤
│    ││99年3 月26日│家樂福－鼎山店  │0000000000000000  │  9,135元 │        │   莊崇佑   │(1)處有期徒刑月，如易科罰金，│
│      │  │22時53分44秒│高雄市三民區鼎山│華南商業銀行      │<刷卡失敗>│        │            │  以新臺幣壹仟元折算壹日。    │
│      │  │            │街529號         │（持卡人：武芳）│          │        │            │(2)附表六編號2.所示之物沒收。  │
├───┴─┴──────┴────────┴─────────┴─────┴────┴──────┴───────────────┤
├───┬─┬──────┬────────┬─────────┬─────┬────┬──────┬───────────────┤
│    ││99年4 月22日│旺來昌－博愛店  │000000000000000   │  3,104元 │ 張介民 │   莊崇佑   │(1)處有期徒刑月，如易科罰金，│
│      │  │19時35分20秒│高雄市左營區博愛│花旗臺灣商業銀行  │ 交易成功 │        │            │  以新臺幣壹仟元折算壹日。    │
│      │  │            │三路466號       │（持卡人：盧安邦）│          │        │            │(2)附表六編號2.所示之物、偽造之│
│      │  │            │                │                  │          │        │            │  「張介民」簽名壹枚沒收。    │
├─┬─┼─┼──────┼────────┼─────────┼─────┼────┼──────┼───────────────┤
││(1)││99年4 月22日│燦坤３Ｃ－忠言店│000000000000000   │ 26,490元 │ 張介民 │   莊崇佑   │(1)處有期徒刑陸月，如易科罰金，│
│  │  │  │21時17分30秒│高雄市左營區忠言│花旗臺灣商業銀行  │ 交易成功 │        │            │  以新臺幣壹仟元折算壹日。    │
│  │  │  │            │路189 號、191 號│（持卡人：盧安邦）│          │        │            │(2)附表六編號2.所示之物、偽造之│
│  ├─┼─┼──────┼────────┼─────────┼─────┼────┤            │  「張介民」簽名貳枚沒收。    │
│  │(2)││99年4 月22日│燦坤３Ｃ－忠言店│000000000000000   │ 26,490元 │ 張介民 │            │                              │
│  │  │  │21時20分40秒│高雄市左營區忠言│花旗臺灣商業銀行  │ 交易成功 │（起訴附│            │                              │
│  │  │  │            │路189 號、191 號│（持卡人：盧安邦）│          │表漏載）│            │                              │
├─┴─┼─┼──────┼────────┼─────────┼─────┼────┼──────┼───────────────┤
│    ││99年4 月22日│Ａ＋１精品博愛店│000000000000000   │  4,116元 │ 張介民 │   莊崇佑   │(1)處有期徒刑月，如易科罰金，│
│      │  │22時00分02秒│高雄市左營區博愛│花旗臺灣商業銀行  │ 交易成功 │        │            │  以新臺幣壹仟元折算壹日。    │
│      │  │            │二號320 號      │（持卡人：盧安邦）│          │        │            │(2)附表六編號2.所示之物、偽造之│
│      │  │            │                │                  │          │        │            │  「張介民」簽名壹枚沒收。    │
├─┬─┼─┼──────┼────────┼─────────┼─────┼────┼──────┼───────────────┤
││(1)││99年4 月22日│頂好Wellcome    │000000000000000   │   894元  │ 張介民 │   莊崇佑   │(1)處有期徒刑肆月，如易科罰金，│
│  │  │  │23時27分30秒│－瑞北店        │花旗臺灣商業銀行  │ 交易成功 │        │            │  以新臺幣壹仟元折算壹日。    │
│  │  │  │            │高雄市前鎮區永豐│（持卡人：盧安邦）│          │        │            │(2)附表六編號2.所示之物、偽造之│
│  │  │  │            │路237號1樓      │                  │          │        │            │  「張介民」簽名貳枚沒收。    │
│  ├─┼─┼──────┼────────┼─────────┼─────┼────┤            │                              │
│  │(2)││99年4 月22日│頂好Wellcome    │000000000000000   │  3,866元 │ 張介民 │            │                              │
│  │  │  │23時29分20秒│－瑞北店        │花旗臺灣商業銀行  │（起訴書誤│        │            │                              │
│  │  │  │            │高雄市前鎮區永豐│（持卡人：盧安邦）│載為3,865 │        │            │                              │
│  │  │  │            │路237號1樓      │                  │元）      │        │            │                              │
│  │  │  │            │                │                  │ 交易成功 │        │            │                              │
├─┴─┼─┼──────┼────────┼─────────┼─────┼────┼──────┼───────────────┤
│    ││99年4 月23日│新東陽－四維店  │000000000000000   │  4,134元 │ 張介民 │   莊崇佑   │(1)處有期徒刑月，如易科罰金，│
│      │  │16時53分38秒│高雄市苓雅區四維│花旗臺灣商業銀行  │ 交易成功 │        │            │  以新臺幣壹仟元折算壹日。    │
│      │  │            │二路102之6號    │（持卡人：盧安邦）│          │        │            │(2)附表六編號2.所示之物、偽造之│
│      │  │            │                │                  │          │        │            │  「張介民」簽名壹枚沒收。    │
├───┼─┼──────┼────────┼─────────┼─────┼────┼──────┼───────────────┤
│    ││99年4 月23日│佳潞國際有限公司│000000000000000   │  3,140元 │ 張介民 │   莊崇佑   │(1)處有期徒刑月，如易科罰金，│
│      │  │17時12分22秒│－高雄文中門市  │花旗臺灣商業銀行  │ 交易成功 │        │            │  以新臺幣壹仟元折算壹日。    │
│      │  │            │高雄市苓雅區廣州│（持卡人：盧安邦）│          │        │            │(2)附表六編號2.所示之物、偽造之│
│      │  │            │一街128 號      │                  │          │        │            │  「張介民」簽名壹枚沒收。    │
├───┼─┼──────┼────────┼─────────┼─────┼────┼──────┼───────────────┤
│    ││99年4 月23日│燦坤３Ｃ－成功店│000000000000000   │ 29,998元 │ 張介民 │   莊崇佑   │(1)處有期徒刑肆月，如易科罰金，│
│      │  │17時39分20秒│高雄市前鎮區中華│花旗臺灣商業銀行  │ 交易成功 │        │            │  以新臺幣壹仟元折算壹日。    │
│      │  │            │五路1001號      │（持卡人：盧安邦）│          │        │            │(2)附表六編號2.所示之物、偽造之│
│      │  │            │                │                  │          │        │            │  「張介民」簽名壹枚沒收。    │
├───┼─┼──────┼────────┼─────────┼─────┼────┼──────┼───────────────┤
│    ││99年4 月23日│BEST倍適得電器股│000000000000000   │ 36,880元 │（不詳）│   莊崇佑   │(1)處有期徒刑伍月，如易科罰金，│
│      │  │19時21分40秒│份有限公司      │花旗臺灣商業銀行  │ 交易成功 │        │            │  以新臺幣壹仟元折算壹日。    │
│      │  │            │高雄市左營區裕誠│（持卡人：盧安邦）│          │        │            │(2)附表六編號2.所示之物沒收。  │
│      │  │            │路303 號1 樓    │                  │          │        │            │                              │
├───┴─┴──────┴────────┴─────────┴─────┴────┴──────┴───────────────┤
├─┬─┬─┬──────┬────────┬─────────┬─────┬────┬──────┬───────────────┤
││(1)││99年5 月6 日│新光三越－左營店│0000000000000000  │ 37,900元 │        │   莊崇佑   │(1)處有期徒刑肆月，如易科罰金，│
│  │  │  │19時57分40秒│高雄市左營區高鐵│Corefirst Bank    │<刷卡失敗>│        │            │  以新臺幣壹仟元折算壹日。    │
│  │  │  │            │路123號         │U.S.A             │          │        │            │(2)附表六編號1.2.所示之物沒收。│
│  │  │  │            │（i-store櫃）   │                  │          │        ├──────┼───────────────┤
│  │  │  │            │                │                  │          │        │   李秉壕   │                              │
│  │  │  │            │                │                  │          │        │【另案審理】│                              │
│  ├─┼─┼──────┼────────┼─────────┼─────┤        │            │                              │
│  │(2)││99年5 月6 日│新光三越－左營店│0000000000000000  │ 37,900元 │        │            │                              │
│  │  │  │19時59分00秒│高雄市左營區高鐵│Corefirst Bank    │<刷卡失敗>│        │            │                              │
│  │  │  │            │路123號         │U.S.A             │          │        │            │                              │
│  │  │  │            │（i-store櫃）   │                  │          │        │            │                              │
│  ├─┼─┼──────┼────────┼─────────┼─────┤        │            │                              │
│  │(3)││99年5 月6 日│新光三越－左營店│0000000000000000  │ 37,900元 │        │            │                              │
│  │  │  │20時02分20秒│高雄市左營區高鐵│Corefirst Bank    │<刷卡失敗>│        │            │                              │
│  │  │  │            │路123號         │U.S.A             │          │        │            │                              │
│  │  │  │            │（公共刷卡機櫃）│                  │          │        │            │                              │
│  ├─┼─┼──────┼────────┼─────────┼─────┤        │            │                              │
│  │(4)││99年5 月6 日│新光三越－左營店│0000000000000000  │ 37,900元 │        │            │                              │
│  │  │  │20時02分30秒│高雄市左營區高鐵│Corefirst Bank    │<刷卡失敗>│        │            │                              │
│  │  │  │            │路123號         │U.S.A             │          │        │            │                              │
│  │  │  │            │（公共刷卡機櫃）│                  │          │        │            │                              │
├─┼─┼─┼──────┼────────┼─────────┼─────┼────┼──────┼───────────────┤
││(1)││99年5 月6 日│威秀影城        │0000000000000000  │   500元  │（不詳）│   莊崇佑   │(1)處有期徒刑月，如易科罰金，│
│  │  │  │20時53分53秒│高雄市苓雅區三多│Commerce Bank     │ 交易成功 │        │            │  以新臺幣壹仟元折算壹日。    │
│  │  │  │            │四路21號13樓    │U.S.A             │          │        │            │(2)附表六編號1.2.所示之物沒收。│
│  │  │  │            │                │                  │          │        ├──────┼───────────────┤
│  │  │  │            │                │                  │          │        │   李秉壕   │                              │
│  │  │  │            │                │                  │          │        │【另案審理】│                              │
│  ├─┼─┼──────┼────────┼─────────┼─────┼────┤            │                              │
│  │(2)││99年5 月6 日│威秀影城        │0000000000000000  │   640元  │（不詳）│            │                              │
│  │  │  │20時54分53秒│高雄市苓雅區三多│Corefirst Bank    │ 交易成功 │        │            │                              │
│  │  │  │            │四路21號13樓    │U.S.A             │          │        │            │                              │
├─┴─┼─┼──────┼────────┼─────────┼─────┼────┼──────┼───────────────┤
│    ││99年5 月6 日│新東陽－四維店  │0000000000000000  │著手刷卡時│        │   莊崇佑   │(1)處有期徒刑月，如易科罰金，│
│      │  │21時05分許  │高雄市苓雅區四維│Corefirst Bank    │為店員發覺│        │            │  以新臺幣壹仟元折算壹日。    │
│      │  │            │二路102之6號    │U.S.A             │有異而拒予│        │            │(2)附表六編號1.2.所示之物沒收。│
│      │  │            │                │或                │刷卡      │        ├──────┼───────────────┤
│      │  │            │                │0000000000000000  │          │        │   李秉壕   │                              │
│      │  │            │                │Commerce Bank     │          │        │【另案審理】│                              │
│      │  │            │                │U.S.A             │          │        │            │                              │
├───┼─┼──────┼────────┼─────────┼─────┼────┼──────┼───────────────┤
│    ││99年5 月7 日│威秀影城        │0000000000000000  │   750元  │（不詳）│   莊崇佑   │(1)處有期徒刑月，如易科罰金，│
│      │  │16時45分29秒│高雄市苓雅區三多│Commerce Bank     │ 交易成功 │        │            │  以新臺幣壹仟元折算壹日。    │
│      │  │            │四路21號13樓    │U.S.A             │          │        │            │(2)附表六編號2.所示之物沒收。  │
├───┼─┼──────┼────────┼─────────┼─────┼────┼──────┼───────────────┤
│    ││99年5 月7 日│頂好Wellcome    │0000000000000000  │  5,827元 │（不詳）│   莊崇佑   │(1)處有期徒刑月，如易科罰金，│
│      │  │20時11分40秒│－青年店        │Commerce Bank     │ 交易成功 │        │            │  以新臺幣壹仟元折算壹日。    │
│      │  │            │高雄市鳳山區青年│U.S.A             │          │        │            │(2)附表六編號2.所示之物沒收。  │
│      │  │            │路二段399 號    │                  │          │        │            │                              │
├─┬─┼─┼──────┼────────┼─────────┼─────┼────┼──────┼───────────────┤
││(1)││99年5 月7 日│燦坤３Ｃ鳳山二店│0000000000000000  │ 24,999元 │        │   莊崇佑   │(1)處有期徒刑肆月，如易科罰金，│
│  │  │  │20時58分10秒│高雄市鳳山區建國│Commerce Bank     │<刷卡失敗>│        │            │  以新臺幣壹仟元折算壹日。    │
│  │  │  │            │路二段178號     │U.S.A             │          │        │            │(2)附表六編號2.所示之物沒收。  │
│  ├─┼─┼──────┼────────┼─────────┼─────┼────┤            │                              │
│  │(2)││99年5 月7 日│燦坤３Ｃ鳳山二店│0000000000000000  │ 15,999元 │        │            │                              │
│  │  │  │20時59分00秒│高雄市鳳山區建國│Commerce Bank     │<刷卡失敗>│        │            │                              │
│  │  │  │            │路二段178號     │U.S.A             │          │        │            │                              │
├─┴─┼─┼──────┼────────┼─────────┼─────┼────┼──────┼───────────────┤
│    ││99年5 月7 日│橡木桶洋酒建國店│0000000000000000  │  4,380元 │ 古承瑞 │   莊崇佑   │(1)處有期徒刑月，如易科罰金，│
│      │  │21時24分55秒│高雄市苓雅區建國│Commerce Bank     │ 交易成功 │        │            │  以新臺幣壹仟元折算壹日。    │
│      │  │            │一路175 號      │U.S.A             │          │        │            │(2)附表六編號2.所示之物、偽造之│
│      │  │            │                │                  │          │        │            │  「古承瑞」簽名壹枚沒收。    │
├─┬─┼─┼──────┼────────┼─────────┼─────┼────┼──────┼───────────────┤
││(1)││99年5 月7 日│頂好Wellcome    │0000000000000000  │  3,548元 │        │   莊崇佑   │(1)處有期徒刑月，如易科罰金，│
│  │  │  │21時34分40秒│－瑞北店        │Commerce Bank     │<刷卡失敗>│        │            │  以新臺幣壹仟元折算壹日。    │
│  │  │  │            │高雄市前鎮區永豐│U.S.A             │          │        │            │(2)附表六編號2.所示之物沒收。  │
│  │  │  │            │路237號1樓      │                  │          │        │            │                              │
│  ├─┼─┼──────┼────────┼─────────┼─────┤        │            │                              │
│  │(2)││99年5 月7 日│頂好Wellcome    │0000000000000000  │  3,548元 │        │            │                              │
│  │  │  │21時34分50秒│－瑞北店        │Commerce Bank     │<刷卡失敗>│        │            │                              │
│  │  │  │            │高雄市前鎮區永豐│U.S.A             │          │        │            │                              │
│  │  │  │            │路237號1樓      │                  │          │        │            │                              │
│  ├─┼─┼──────┼────────┼─────────┼─────┤        │            │                              │
│  │(3)││99年5 月7 日│頂好Wellcome    │0000000000000000  │  3,548元 │        │            │                              │
│  │  │  │21時35分10秒│－瑞北店        │Commerce Bank     │<刷卡失敗>│        │            │                              │
│  │  │  │            │高雄市前鎮區永豐│U.S.A             │          │        │            │                              │
│  │  │  │            │路237號1樓      │                  │          │        │            │                              │
├─┴─┼─┼──────┼────────┼─────────┼─────┼────┼──────┼───────────────┤
│    ││99年5 月8 日│新光三越－左營店│0000000000000000  │  3,528元 │ 古承瑞 │   莊崇佑   │(1)處有期徒刑月，如易科罰金，│
│      │  │16時18分10秒│高雄市左營區高鐵│Commerce Bank     │ 交易成功 │        │            │  以新臺幣壹仟元折算壹日。    │
│      │  │            │路123號         │U.S.A             │          │        │            │(2)附表六編號2.所示之物、偽造之│
│      │  │            │                │                  │          │        │            │  「古承瑞」簽名壹枚沒收。    │
├───┼─┼──────┼────────┼─────────┼─────┼────┼──────┼───────────────┤
│    ││99年5 月8 日│燦坤３Ｃ華榮家電│0000000000000000  │ 31,900元 │ 古承瑞 │ 1.莊崇佑   │(1)處有期徒刑肆月，如易科罰金，│
│      │  │18時31分40秒│高雄市鼓山區慶豐│Commerce Bank     │ 交易成功 │        │            │  以新臺幣壹仟元折算壹日。    │
│      │  │            │行112 號        │U.S.A             │          │        │            │(2)附表六編號2.所示之物、偽造之│
│      │  │            │                │                  │          │        │            │  「古承瑞」簽名壹枚沒收。    │
│      │  │            │                │                  │          │        ├──────┼───────────────┤
│      │  │            │                │                  │          │        │ 2.丁元祥   │(1)處有期徒刑肆月，如易科罰金，│
│      │  │            │                │                  │          │        │            │  以新臺幣壹仟元折算壹日。    │
│      │  │            │                │                  │          │        │            │(2)附表六編號2.所示之物、偽造之│
│      │  │            │                │                  │          │        │            │  「古承瑞」簽名壹枚沒收。    │
├─┬─┼─┼──────┼────────┼─────────┼─────┼────┼──────┼───────────────┤
││(1)││99年5 月8 日│新光三越－左營店│0000000000000000  │  1,167元 │ 古承瑞 │   莊崇佑   │(1)處有期徒刑伍月，如易科罰金，│
│  │  │  │20時07分00秒│高雄市左營區高鐵│Commerce Bank     │ 交易成功 │        │            │  以新臺幣壹仟元折算壹日。    │
│  │  │  │            │路123號         │U.S.A             │          │        │            │(2)附表六編號2.所示之物、偽造之│
│  ├─┼─┼──────┼────────┼─────────┼─────┼────┤            │  「古承瑞」簽名貳枚沒收。    │
│  │(2)││99年5 月8 日│新光三越－左營店│0000000000000000  │ 34,900元 │ 古承瑞 │            │                              │
│  │  │  │20時15分20秒│高雄市左營區高鐵│Commerce Bank     │ 交易成功 │（起訴附│            │                              │
│  │  │  │            │路123號         │U.S.A             │          │表漏載）│            │                              │
├─┴─┼─┼──────┼────────┼─────────┼─────┼────┼──────┼───────────────┤
│    ││99年5 月8 日│頂好Wellcome    │0000000000000000  │  7,634元 │（不詳）│   莊崇佑   │(1)處有期徒刑月，如易科罰金，│
│      │  │21時05分20秒│－青年店        │Commerce Bank     │ 交易成功 │        │            │  以新臺幣壹仟元折算壹日。    │
│      │  │            │高雄市鳳山區青年│U.S.A             │          │        │            │(2)附表六編號2.所示之物沒收。  │
│      │  │            │路二段399 號    │                  │          │        │            │                              │
├─┬─┼─┼──────┼────────┼─────────┼─────┼────┼──────┼───────────────┤
││(1)││99年5 月8 日│燦坤３Ｃ鳳山二店│0000000000000000  │ 24,999元 │ 古承瑞 │   莊崇佑   │(1)處有期徒刑伍月，如易科罰金，│
│  │  │  │21時24分30秒│高雄市鳳山區建國│Commerce Bank     │<刷卡失敗>│        │            │  以新臺幣壹仟元折算壹日。    │
│  │  │  │            │路二段178號     │U.S.A             │          │        │            │(2)附表六編號2.所示之物、偽造之│
│  ├─┼─┼──────┼────────┼─────────┼─────┼────┤            │  「古承瑞」簽名貳枚沒收。    │
│  │(2)││99年5 月8 日│燦坤３Ｃ鳳山二店│0000000000000000  │ 24,999元 │ 古承瑞 │            │                              │
│  │  │  │21時24分50秒│高雄市鳳山區建國│Commerce Bank     │ 交易成功 │（起訴附│            │                              │
│  │  │  │            │路二段178號     │U.S.A             │          │表漏載）│            │                              │
├─┴─┼─┼──────┼────────┼─────────┼─────┼────┼──────┼───────────────┤
│    ││99年5 月8 日│丁丁藥局－建工店│0000000000000000  │  6,800元 │ 古承瑞 │   莊崇佑   │(1)處有期徒刑月，如易科罰金，│
│      │  │23時13分00秒│高雄市三民區建工│Commerce Bank     │ 交易成功 │        │            │  以新臺幣壹仟元折算壹日。    │
│      │  │            │路568號         │U.S.A             │          │        │            │(2)附表六編號2.所示之物、偽造之│
│      │  │            │                │                  │          │        │            │  「古承瑞」簽名壹枚沒收。    │
├───┼─┼──────┼────────┼─────────┼─────┼────┼──────┼───────────────┤
│    ││99年5 月9 日│頂好Wellcome    │0000000000000000  │  2,110元 │ 古承瑞 │ 1.莊崇佑   │(1)處有期徒刑月，如易科罰金，│
│      │  │14時45分40秒│－左營二店      │Commerce Bank     │ 交易成功 │        │            │  以新臺幣壹仟元折算壹日。    │
│      │  │            │高雄市左營區左營│U.S.A             │          │        │            │(2)附表六編號2.所示之物、偽造之│
│      │  │            │大路344-348 號  │                  │          │        │            │  「古承瑞」簽名壹枚沒收。    │
│      │  │            │                │                  │          │        ├──────┼───────────────┤
│      │  │            │                │                  │          │        │ 2.丁元祥   │(1)處有期徒刑月，如易科罰金，│
│      │  │            │                │                  │          │        │            │  以新臺幣壹仟元折算壹日。    │
│      │  │            │                │                  │          │        │            │(2)附表六編號2.所示之物、偽造之│
│      │  │            │                │                  │          │        │            │  「古承瑞」簽名壹枚沒收。    │
├─┬─┼─┼──────┼────────┼─────────┼─────┼────┼──────┼───────────────┤
││(1)││99年5 月9 日│新光三越－左營店│0000000000000000  │ 36,299元 │ 古承瑞 │ 1.莊崇佑   │(1)處有期徒刑伍月，如易科罰金，│
│  │  │  │15時10分40秒│高雄市左營區高鐵│Commerce Bank     │ 交易成功 │        │            │  以新臺幣壹仟元折算壹日。    │
│  │  │  │            │路123號         │U.S.A             │          │        │            │(2)附表六編號2.所示之物、偽造之│
│  │  │  │            │                │                  │          │        │            │  「古承瑞」簽名壹枚沒收。    │
│  │  │  │            │                │                  │          │        ├──────┼───────────────┤
│  │  │  │            │                │                  │          │        │ 2.丁元祥   │(1)處有期徒刑伍月，如易科罰金，│
│  │  │  │            │                │                  │          │        │            │  以新臺幣壹仟元折算壹日。    │
│  │  │  │            │                │                  │          │        │            │(2)附表六編號2.所示之物、偽造之│
│  │  │  │            │                │                  │          │        │            │  「古承瑞」簽名壹枚沒收。    │
│  ├─┼─┼──────┼────────┼─────────┼─────┼────┤            │                              │
│  │(2)││99年5 月9 日│新光三越－左營店│0000000000000000  │ 34,900元 │        │            │                              │
│  │  │  │16時28分30秒│高雄市左營區高鐵│Commerce Bank     │<刷卡失敗>│        │            │                              │
│  │  │  │            │路123號         │U.S.A             │          │        │            │                              │
├─┼─┼─┼──────┼────────┼─────────┼─────┼────┼──────┼───────────────┤
││(1)││99年5 月10日│夢時代購物中心  │0000000000000000  │  1,430元 │（不詳）│   莊崇佑   │(1)處有期徒刑肆月，如易科罰金，│
│  │  │  │20時53分00秒│高雄市前鎮區中華│Commerce Bank     │ 交易成功 │        │            │  以新臺幣壹仟元折算壹日。    │
│  │  │  │            │五路789號       │U.S.A             │          │        │            │(2)附表六編號2.所示之物沒收。  │
│  ├─┼─┼──────┼────────┼─────────┼─────┼────┤            │                              │
│  │(2)││99年5 月10日│夢時代購物中心  │0000000000000000  │ 10,968元 │（不詳）│            │                              │
│  │  │  │（起訴書誤載│高雄市前鎮區中華│Commerce Bank     │ 交易成功 │        │            │                              │
│  │  │  │為同月9 日）│五路789號       │U.S.A             │          │        │            │                              │
│  │  │  │21時16分20秒│                │                  │          │        │            │                              │
├─┴─┼─┼──────┼────────┼─────────┼─────┼────┼──────┼───────────────┤
│    ││99年5 月10日│全家福鞋業苓雅店│0000000000000000  │  4,208元 │        │   莊崇佑   │(1)處有期徒刑月，如易科罰金，│
│      │  │（起訴書誤載│高雄市前鎮區三多│Commerce Bank     │ 交易成功 │        │            │  以新臺幣壹仟元折算壹日。    │
│      │  │為同月9 日）│一路335 號      │U.S.A             │          │        │            │(2)附表六編號2.所示之物沒收。  │
│      │  │22時16分00秒│                │                  │          │        │            │                              │
└───┴─┴──────┴────────┴─────────┴─────┴────┴──────┴───────────────┘
【附表三】
┌───┬─┬──────┬────────┬─────────┬─────┬────┬──────┬───────────────┐
│  編  │原│  刷卡時間  │    刷卡地點    │   偽造之信用卡   │ 刷卡金額 │簽帳單上│   行為人   │         備        註         │
│      │起│            │                │（卡號／發卡銀行）│（新臺幣）│偽造簽名│            │                              │
│      │訴│            │                │                  │          │        │            │                              │
│      │附│            │                │                  │          │        │            │                              │
│      │表│            │                │                  │          │        │            │                              │
│      │編│            │                │                  │          │        │            │                              │
│  號  │號│            │                │                  │          │        │            │                              │
├───┼─┼──────┼────────┼─────────┼─────┼────┼──────┼───────────────┤
│  1.  │12.│99年2 月22日│威秀影城        │0000000000000000  │   795元  │（不詳）│   莊松澤   │         【未據起訴】         │
│      │  │17時40分06秒│高雄市苓雅區三多│Comerica Bank     │ 交易成功 │        │            │                              │
│      │  │            │四路21號13樓    │U.S.A             │          │        │            │                              │
├───┼─┼──────┼────────┼─────────┼─────┼────┼──────┼───────────────┤
│  2.  │13.│99年2 月22日│B&Q特力屋鳳山店 │0000000000000000  │ 17,593元 │（不詳）│   莊松澤   │         【未據起訴】         │
│      │  │18時53分56秒│高雄市鳳山區瑞隆│Comerica Bank     │ 交易成功 │        │            │                              │
│      │  │            │東路99號        │U.S.A             │          │        │            │                              │
├───┼─┼──────┼────────┼─────────┼─────┼────┼──────┼───────────────┤
│  3.  │14.│99年2 月22日│B&Q特力屋大順店 │0000000000000000  │ 25,298元 │ 葉書凱 │   莊松澤   │         【未據起訴】         │
│      │  │20時11分21秒│高雄市苓雅區武廟│Comerica Bank     │ 交易成功 │（起訴附│            │                              │
│      │  │            │路218 號        │U.S.A             │          │表漏載）│            │                              │
├───┼─┼──────┼────────┼─────────┼─────┼────┼──────┼───────────────┤
│  4.  │15.│99年2 月22日│B&Q特力屋左營店 │0000000000000000  │ 25,629元 │ 葉書凱 │   莊松澤   │         【未據起訴】         │
│      │  │20時13分37秒│高雄市左營區民族│Comerica Bank     │ 交易成功 │（起訴附│            │                              │
│      │  │            │一路948-1號     │U.S.A             │          │表漏載）│            │                              │
├───┼─┼──────┼────────┼─────────┼─────┼────┼──────┼───────────────┤
│  5.  │16.│99年2 月22日│B&Q特力屋左營店 │0000000000000000  │ 25,990元 │ 葉書凱 │   莊松澤   │         【未據起訴】         │
│      │  │21時49分38秒│高雄市左營區民族│Comerica Bank     │ 交易成功 │（起訴附│            │                              │
│      │  │            │一路948-1號     │U.S.A             │          │表漏載）│            │                              │
├───┼─┼──────┼────────┼─────────┼─────┼────┼──────┼───────────────┤
│  6.  │17.│99年2 月22日│B&Q特力屋大順店 │0000000000000000  │ 21,270元 │（不詳）│   莊松澤   │         【未據起訴】         │
│      │  │22時18分02秒│高雄市苓雅區武廟│Comerica Bank     │ 交易成功 │        │            │                              │
│      │  │            │路218 號        │U.S.A             │          │        │            │                              │
├───┼─┼──────┼────────┼─────────┼─────┼────┼──────┼───────────────┤
│  7.  │18.│99年2 月23日│威秀影城        │0000000000000000  │   795元  │（不詳）│   莊松澤   │         【未據起訴】         │
│      │  │21時12分45秒│高雄市苓雅區三多│Comerica Bank     │ 交易成功 │        │            │                              │
│      │  │            │四路21號13樓    │U.S.A             │          │        │            │                              │
├───┼─┼──────┼────────┼─────────┼─────┼────┼──────┼───────────────┤
│  8.  │19.│99年2 月23日│B&Q特力屋左營店 │0000000000000000  │ 37,800元 │ 葉書凱 │   莊松澤   │         【未據起訴】         │
│      │  │21時57分54秒│高雄市左營區民族│Comerica Bank     │ 交易成功 │（起訴附│            │                              │
│      │  │            │一路948-1號     │U.S.A             │          │表漏載）│            │                              │
├───┼─┼──────┼────────┼─────────┼─────┼────┼──────┼───────────────┤
│  9.  ││99年2 月24日│威秀影城        │0000000000000000  │   680元  │        │   莊松澤   │         【未據起訴】         │
│      │  │19時50分55秒│高雄市苓雅區三多│Comerica Bank     │<刷卡失敗>│        │            │                              │
│      │  │            │四路21號13樓    │U.S.A             │          │        │            │                              │
└───┴─┴──────┴────────┴─────────┴─────┴────┴──────┴───────────────┘
【附表四】
┌─┬───────────────┬──┬─────────────┐
│編│      名             稱       │數量│         扣案地點         │
│號│                              │    │                          │
├─┼───────────────┼──┼─────────────┤
│1.│偽造VISA卡                    │3張 │高雄市○○區○○路169號   │
├─┼───────────────┼──┼─────────────┤
│2.│偽造Master Card               │11張│高雄市○○區○○路169號   │
├─┼───────────────┼──┼─────────────┤
│3.│信用卡卡號轉印紙              │4張 │高雄市○○區○○路169號   │
│  │（含卡號）                    │    │                          │
├─┼───────────────┼──┼─────────────┤
│4.│偽造信用卡背面簽名條          │6張 │高雄市○○區○○路169號   │
├─┼───────────────┼──┼─────────────┤
│5.│水性噴墨水轉紙                │1疊 │高雄市○○區○○路169號   │
├─┼───────────────┼──┼─────────────┤
│6.│信用卡號頭資料                │1份 │高雄市○○區○○路169號   │
├─┼───────────────┼──┼─────────────┤
│7.│燒錄卡號程式光碟              │1片 │高雄市○○區○○路169號   │
├─┼───────────────┼──┼─────────────┤
│8.│Ethyl Alcohol（甲醇）空瓶     │1罐 │高雄市○○區○○路169號   │
│  │（擦拭真卡卡號用）            │    │                          │
├─┼───────────────┼──┼─────────────┤
│9.│裁切器（藍色）（SEALER）      │1台 │高雄市○○區○○路169號   │
├─┼───────────────┼──┼─────────────┤
│10.│裁切器（黑銀色）              │1台 │高雄市○○區○○路169號   │
│  │型號：KWTRIO3216              │    │                          │
├─┼───────────────┼──┼─────────────┤
│11.│護貝機                        │1台 │高雄市○○區○○路169號   │
│  │（FGK540）                    │    │                          │
├─┼───────────────┼──┼─────────────┤
│12.│小型切割器                    │1台 │高雄市○○區○○路169號   │
│  │（XPOINT）                    │    │                          │
├─┼───────────────┼──┼─────────────┤
│13.│電腦主機                      │1台 │高雄市○○區○○路169號   │
├─┼───────────────┼──┼─────────────┤
│14.│印表機                        │1台 │高雄市○○區○○路169號   │
├─┼───────────────┼──┼─────────────┤
│15.│測錄器                        │1組 │高雄市○○區○○路169號   │
│  │（MSR206）                    │    │                          │
└─┴───────────────┴──┴─────────────┘
【附表五】
┌─┬───────────────┬──┬─────────────┐
│編│      名             稱       │數量│         扣案地點         │
│號│                              │    │                          │
├─┼───────────────┼──┼─────────────┤
│1.│Samsung Anycall手機           │1支 │高雄市左營區○○○路346號4│
│  │（含門號0000000000之SIM卡1片）│    │樓之2 及車號7983-UC 自用小│
│  │                              │    │客車內                    │
├─┼───────────────┼──┼─────────────┤
│2.│Samsung Anycall手機           │1支 │高雄市左營區○○○路346號4│
│  │                              │    │樓之2 及車號7983-UC 自用小│
│  │                              │    │客車內                    │
├─┼───────────────┼──┼─────────────┤
│3.│Samsung Anycall手機           │1支 │高雄市○○區○○路169號   │
│  │（含門號0000000000之SIM卡1片）│    │                          │
├─┼───────────────┼──┼─────────────┤
│4.│Sony筆記型電腦                │1台 │高雄市左營區○○○路346號4│
│  │（PCG-4T6P）                  │    │樓之2 及車號7983-UC 自用小│
│  │                              │    │客車內                    │
├─┼───────────────┼──┼─────────────┤
│5.│Sony筆記型電腦                │1台 │高雄市左營區○○○路346號4│
│  │（PCG-6SBP）                  │    │樓之2 及車號7983-UC 自用小│
│  │                              │    │客車內                    │
├─┼───────────────┼──┼─────────────┤
│6.│Sim卡（門號：0000000000、     │4張 │高雄市左營區○○○路346號4│
│  │0000000000、0000000000、      │    │樓之2 及車號7983-UC 自用小│
│  │0000000000）                  │    │客車內                    │
├─┼───────────────┼──┼─────────────┤
│7.│百事特童裝VIP卡               │1張 │高雄市左營區○○○路346號4│
│  │（卡號：0000000）             │    │樓之2 及車號7983-UC 自用小│
│  │                              │    │客車內                    │
├─┼───────────────┼──┼─────────────┤
│8.│中油VIP卡                     │1張 │高雄市左營區○○○路346號4│
│  │（M4-0522陳建欽，卡號         │    │樓之2 及車號7983-UC 自用小│
│  │HＺ0000000000000A）            │    │客車內                    │
├─┼───────────────┼──┼─────────────┤
│9.│邱俊明遠傳3G易付卡資料        │2張 │高雄市左營區○○○路346號4│
│  │（門號0000000000）            │    │樓之2 及車號7983-UC 自用小│
│  │                              │    │客車內                    │
├─┼───────────────┼──┼─────────────┤
│10.│公路總局鋼印夾                │1對 │高雄市○○區○○路169號   │
├─┼───────────────┼──┼─────────────┤
│11.│梅花鋼印                      │1對 │高雄市○○區○○路169號   │
├─┼───────────────┼──┼─────────────┤
│12.│偽造空白健保卡                │1張 │高雄市○○區○○路169號   │
├─┼───────────────┼──┼─────────────┤
│13.│中華民國軍人退伍協會鋼印      │1座 │高雄市○○區○○路169號   │
├─┼───────────────┼──┼─────────────┤
│14.│偽造行照底紙                  │1疊 │高雄市○○區○○路169號   │
├─┼───────────────┼──┼─────────────┤
│15.│碎紙機                        │1台 │高雄市○○區○○路169號   │
└─┴───────────────┴──┴─────────────┘
【附表六】
┌─┬───────────────┬──┬─────────────┐
│編│      名             稱       │數量│         扣案地點         │
│號│                              │    │                          │
├─┼───────────────┼──┼─────────────┤
│1.│Sony Eriesson手機             │1支 │高雄市○○區○○街39號    │
│  │（Sim:0000000000，            │    │                          │
│  │IMEI:000000000000000）        │    │                          │
│  │（莊崇佑與李秉壕犯罪聯絡使用）│    │                          │
├─┼───────────────┼──┼─────────────┤
│2.│記帳手冊                      │1本 │高雄市○○區○○街39號    │
├─┴───────────────┴──┴─────────────┤
├─┬───────────────┬──┬─────────────┤
│3.│信用卡燒錄器                  │1台 │高雄市○○區○○街39號    │
├─┼───────────────┼──┼─────────────┤
│4.│信用卡空白簽名卡              │6張 │高雄市○○區○○街39號    │
├─┼───────────────┼──┼─────────────┤
│5.│聯合信用卡中心空白信用卡      │6張 │高雄市○○區○○街39號    │
│  │VISA卡（永豐銀行）            │    │                          │
├─┼───────────────┼──┼─────────────┤
│6.│聯合信用卡中心空白信用卡      │7張 │高雄市○○區○○街39號    │
│  │master card                   │    │                          │
├─┼───────────────┼──┼─────────────┤
│7.│護貝機                        │1台 │高雄市○○區○○街39號    │
├─┼───────────────┼──┼─────────────┤
│8.│偽造中華民國護照吳健璋        │1本 │高雄市○○區○○街39號    │
├─┼───────────────┼──┼─────────────┤
│9.│偽造中華民國汽車駕照          │1枚 │高雄市○○區○○街39號    │
│  │（徐百毅Ｚ000000000 00.01.16） │    │                          │
├─┼───────────────┼──┼─────────────┤
│10.│偽造申請台胞證                │1本 │高雄市○○區○○街39號    │
├─┼───────────────┼──┼─────────────┤
│11.│無線網卡台灣大哥大            │1張 │高雄市○○區○○街39號    │
│  │（SIM：0000000000000）        │    │                          │
├─┼───────────────┼──┼─────────────┤
│12.│隨身碟（16GB）                │1個 │高雄市○○區○○街39號    │
├─┼───────────────┼──┼─────────────┤
│13.│安非他命毛重（2.99公克）      │1包 │高雄市○○區○○街39號    │
├─┼───────────────┼──┼─────────────┤
│14.│安非他命吸食器                │1組 │高雄市○○區○○街39號    │
├─┼───────────────┼──┼─────────────┤
│15.│筆記本                        │1本 │高雄市○○區○○街39號    │
├─┼───────────────┼──┼─────────────┤
│16.│裁紙機                        │1台 │高雄市○○區○○街39號    │
├─┼───────────────┼──┼─────────────┤
│17.│電腦主機KOMK                  │1台 │高雄市○○區○○街39號    │
└─┴───────────────┴──┴─────────────┘
【附表七】
┌─┬───────────────┬──┬─────────────┐
│編│      名             稱       │數量│         扣案地點         │
│號│                              │    │                          │
├─┼───────────────┼──┼─────────────┤
│1.│刷卡機：                      │2台 │高雄市三民區○○○路112 號│
│  │  端末代碼000000000,00000000 │    │「合富科技公司」          │
│  │            00000000,00000000 │    │                          │
│  │  商店代碼0000000000000000   │    │                          │
│  │            000000000000000   │    │                          │
├─┼───────────────┼──┼─────────────┤
│2.│刷卡單                        │2捆 │高雄市三民區○○○路112 號│
│  │                              │    │「合富科技公司」          │
├─┼───────────────┼──┼─────────────┤
│3.│出貨單                        │3張 │高雄市三民區○○○路112 號│
│  │                              │    │「合富科技公司」          │
└─┴───────────────┴──┴─────────────┘